【裁判字號】    97,上更(二),310
【裁判日期】    980407
【裁判案由】    強盜等
【裁判全文】
臺灣高等法院臺中分院刑事判決     97年度上更(二)字第310號
上  訴  人  台灣彰化地方法院檢察署檢察官
上  訴  人
即  被  告  丙○○
指定辯護人  方鴻枝律師
上  訴  人
即  被  告  乙○○
                    （另案在臺灣臺中監獄執行中）
指定辯護人  楊振裕律師
被      告  丁○○
                    另案在臺灣臺北看守所附設勒戒所觀
                    察勒戒中
指定辯護人  蔡嘉容律師
上  訴  人
即  被  告  戊○○
                    樓
                    （另案在臺灣雲林第二監獄執行中）
選任辯護人  李思樟律師
上列上訴人因被告等強盜等案件，不服臺灣彰化地方法院95年度
訴字第2135號中華民國96年6月8日第一審判決（起訴案號：臺灣
彰化地方法院檢察署95年度偵字第9990號 、第9991號、第10049
號、第10247號、第10537號），提起上訴，前經本院判決後，經
最高法院第二次發回更審，本院判決如下：
    主  文
原判決關於丙○○、乙○○、戊○○、丁○○加重強盜罪部分均
撤銷。
丙○○共同犯結夥攜帶兇器強盜罪，處有期徒刑拾年，扣案如附
表所示之物沒收。
乙○○共同犯結夥攜帶兇器強盜罪，處有期徒刑玖年陸月，扣案
如附表所示之物沒收。
戊○○共同犯結夥攜帶兇器強盜罪，處有期徒刑柒年肆月，扣案
如附表所示之物沒收。
丁○○共同犯結夥攜帶兇器強盜罪，處有期徒刑柒年貳月，扣案
如附表所示之物沒收。
    事  實
一、乙○○前因施用毒品案件，經臺灣基隆地方法院以89年度更
    (一)字第1號判處有期徒刑8月；因恐嚇案件，經臺灣高等法院
    以89年度上易字第2856號判處有期徒刑10月；因施用毒品案
    件 ，經臺灣基隆地方法院以89年度瑞簡字第100號判處有期
    徒刑6月 ；因持有毒品案件，經臺灣高等法院以89年度上訴
    字第2339號判處有期徒刑2年6月，嗣經臺灣高等法院以89年
    度聲字第1136號裁定應執行有期徒刑4年2月；復因竊盜案件
    ， 經臺灣高等法院以90年度上易字第2699號判處有期徒刑4
    月；因施用毒品案件，經臺灣高等法院以90年度上訴字第12
    81號判處施用第一級毒品部分有期徒刑8月 ，施用第二級毒
    品部分有期徒刑6月，應執行有期徒刑1年，上開二案經臺灣
    高等法院以91年度聲字第332號裁定 應執行有期徒刑1年2月
    。前開應執行刑4年2月及1年2月 ，接續執行，於民國94年7
    月1日縮短刑期假釋出監 ，假釋期間至95年5月7日止，嗣經
    撤銷假釋，於95年11月30日入監執行殘刑（未構成累犯）。
    丁○○曾於72年間因強盜案件，經臺灣高等法院以72年度上
    訴字第1235號判處有期徒刑6年 ，經最高法院72年度台上字
    第5168號駁回上訴確定，嗣經減刑執行完畢（未構成累犯）
    ，均不知悔改。
二、丙○○（被訴竊盜部分，業經原審判決無罪確定）係癸○○
    之外甥，因經濟狀況不佳，知悉其姨丈癸○○頗有財產，並
    在彰化縣田中鎮○○路○段51號開設仁愛牙醫診所，癸○○
    全家並住於同址樓上（該址位在彰化縣田中火車站旁約三十
    公尺），竟心生歹念，於民國95年9月中旬，在桃園縣龜山
    鄉愛之星汽車旅館內，向辛○○（綽號少剛，經原審判處罪
    刑，於本院更(一)審撤回上訴確定）、己○○（綽號小琪，經
    原審判處罪刑，於本院更(一)審撤回上訴確定）、壬○○（綽
    號阿華，經本院上訴審判處罪刑確定）、乙○○（綽號阿清
    ）及乙○○之女友陳馥如（經本院於97年6月24日以預備強
    盜罪判處罪刑）等人提議：癸○○很有錢，在田中火車站旁
    經營仁愛牙醫診所，把他綁來要多少錢就有多少錢等語，乙○○並表示伊有槍枝，丙○○、辛○○、己○○、壬○○、
    乙○○遂共同基於意圖為自己不法所有之強盜及持有具殺傷
    力之改造手槍及子彈之犯意聯絡，由丙○○提供癸○○上開
    住址並在厚紙板上畫出仁愛牙醫診所位置圖，商議由乙○○
    提供槍枝至癸○○住處強盜，並強迫癸○○夫妻說出銀行密
    碼後持取款條前往提款之強盜計畫，丙○○並提議乙○○等
    人先至現場勘查。於95年9月25日，乙○○即帶同其女友陳
    馥如，與辛○○、己○○、壬○○一同南下，由陳馥如辦理
    住宿登記，投宿在彰化縣田中鎮帥帝賓館，並一同前往彰化
    縣田中火車站附近，蒐集附近金融機構之空白憑條，包括台
    中商業銀行存摺存款空白取款憑條6紙、台中商業銀行存摺
    存款空白存款憑條4紙、田中鎮農會空白存入憑條1紙、郵政
    存簿儲金空白提款單6紙、田中鎮農會空白取款憑條2紙，預
    備於強盜時使用，並徒步前往仁愛牙醫診所附近勘查地形後
    ，於95年9月27日中午退房返回台北。
三、乙○○與己○○於95年10月初前往台北縣中和市詠翔租車公
    司，承租車牌號碼7K-7963號喜美銀色自用小客車作為作案
    之交通工具（由乙○○具名承租，由己○○任連帶保證人）
    ，乙○○並囑壬○○至台北縣中和市某跳蚤市場購得手銬，
    乙○○並攜帶於94年10月10日，在台北縣中和市中和跳蚤市
    場，向姓名、年籍不詳綽號「小彬」之成年男子所購得具有
    殺傷力、仿FN廠半自動手槍製造之槍枝，經換裝土造金屬槍
    管而成之改造手槍1枝（含彈匣1個，槍枝管制編號00000000
    00），及供上開手槍使用，具有殺傷力之子彈1顆 （乙○○
    所涉持有槍彈部分，業經本院上訴審判處罪刑，經最高法院
    駁回上訴確定），辛○○並向友人借得車牌號碼2323-FU號
    藍色福特自用小客車，並邀同當時與其同住、甫於95年9月
    24 日出獄之丁○○，以及戊○○及庚○○（與戊○○為夫
    妻，所涉加重強盜犯行，另由本院判處有期徒刑7年4月）參
    與上開強盜犯行。乙○○、壬○○、丁○○、辛○○、己○○、戊○○、庚○○即於95年10月12日，先在桃園縣龜山鄉
    愛之星汽車旅館集合，計畫南下彰化至癸○○經營之仁愛牙
    醫診所及住處強盜，並請丙○○一同南下，惟丙○○因恐遭
    癸○○夫妻認出，當日未一同南下，惟仍與渠等共同基於犯
    意聯絡，由乙○○攜帶前開購得之手銬及具有殺傷力之改造
    手槍及子彈，由己○○、辛○○、戊○○、庚○○共乘車牌
    號碼7K -7963號喜美銀色自用小客車，乙○○、壬○○及丁○○則共乘車牌號碼2323-FU號藍色福特自用小客車，一同
    南下至彰化縣埤頭鄉好萊屋汽車旅館投宿。於當日晚上，乙○○等人即在住宿房間一樓商議作案細節，乙○○並囑辛○○準備膠帶、本票等欲強盜癸○○所用之物，辛○○即要戊○○、庚○○二人外出購買3捲膠帶及1本空白本票。於翌（
    13）日上午10時許，乙○○等人為預防作案時車號為他人記
    下，乃另行起意，並與辛○○、壬○○、己○○、戊○○、
    庚○○、丁○○共同基於加重竊盜之犯意聯絡，由壬○○開
    車帶同戊○○、庚○○，結夥三人共同前往彰化縣北斗鎮○○里○○路17之7號前，持渠等於車內尋獲、客觀上足供兇
    器使用之扳手1支，竊取寅○○所有之車牌號碼BT-5723號自
    用小客車之車牌2面得逞，再前往彰化縣埤頭鄉○○村○○
    路226之1號，持上開扳手竊取卯○○所有之車牌號碼8B-90
    22號自用小客車之車牌2面得逞，即返回好萊屋汽車旅館，
    由戊○○將竊得之上開BT-5723號車牌2面懸掛於原2323-FU
    號福特藍色自用小客車上、將8B-9022號車牌2面懸掛於原7K
    -7963號喜美銀色自用小客車上，欲躲避警方追查。
四、同日上午11時45分許，乙○○、壬○○、辛○○、己○○共
    乘懸掛8B-9022號車牌之喜美銀色自用小客車，戊○○ 、丁○○、 庚○○共乘懸掛BT-5723號車牌之福特藍色自用小客
    車，一同自好萊屋汽車旅館出發，前往仁愛牙醫診所。抵達
    後，辛○○囑戊○○所駕駛之該輛車（連同車上之庚○○、
    丁○○）至田中火車站附近之網咖店待命，伺機提款或載運
    強盜所得贓物，再由壬○○先入內向癸○○佯稱欲看診，癸○○即請壬○○躺於診療椅上，正欲看診之際，乙○○即持
    上開具有殺傷力之改造手槍及子彈進入仁愛牙醫診所，迅速
    拉起滑套將子彈上膛，自後面抵住癸○○之脖子，壬○○再
    與乙○○共同強押癸○○進入該診所後方之廁所內，由壬○○站立於癸○○正前方抓住其雙手，乙○○持先前所準備之
    膠帶綑綁癸○○雙手，癸○○不從，於掙扎之際，乙○○因
    槍枝走火，致子彈射擊癸○○之左手無名指，復穿越無名指
    ，傷及癸○○之右上臂，使癸○○受有右上臂及左手無名指
    遠端指節槍傷之傷害（過失傷害部分未經起訴）， 渠2人繼
    續以膠帶綑綁癸○○之雙手及嘴巴，再以先前準備之手銬將
    癸○○之雙手銬於廁所內之毛巾架上，致使癸○○不能抗拒
    。而於壬○○及乙○○綑綁癸○○同時，己○○、辛○○亦
    陸續進入上開診所，辛○○因先前自丙○○處得知癸○○住
    在5樓，遂直接至5樓搜括癸○○財物，取得癸○○之羊年紀
    念套幣1套，己○○則在診所1樓把風，壬○○亦一同搜括財
    物，取得癸○○妻子程月華所有之LV側背包1只 、筆記型電
    腦1台、皮包2只及現金數千元 ，乙○○則上到5樓拿取癸○○所有之保險箱1只，並乘坐電梯至1樓客廳，囑辛○○通知
    在附近待命之戊○○、邱正萍、丁○○駕車前來載運，庚○○接獲辛○○之通知後，即與戊○○、丁○○共乘上開自用
    小客車前來，先在仁愛牙醫診所外等候指示，停留數分鐘後
    ，即由庚○○及丁○○下車，由戊○○將車倒退駛入該診所
    騎樓，欲載運該只保險箱，惟因該診所騎樓之坡度太陡，以
    致該車無法駛入，且保險箱亦太重，並查覺癸○○隔壁鄰居
    似已注意到渠等行蹤，渠等為免犯行曝光，即趕緊分別乘坐
    原車離去，一同返回台北。而強盜所得財物經變賣後，除由
    丙○○分得約一萬元外，其餘則購買毒品，由辛○○、壬○○、己○○、戊○○、丁○○、庚○○、陳馥如等人共同施
    用。
五、嗣經警調閱距仁愛牙醫診所約三十公尺 （即田中火車站區○○路口監視器及好萊屋汽車旅館之監視錄影畫面，而循線查
    獲上情，並扣得上開改造手槍1支（槍枝管制編號000000000
    0號）及置於上開福特藍色自用小客車內之如附表一編號1至
    5所示之空白憑條等物。
六、案經癸○○訴由彰化縣警察局田中分局報請台灣彰化地方法
    院檢察署檢察官偵查起訴。
    理  由
壹、證據能力之說明：
    按被告以外之人於審判外之言詞或書面陳述，除法律有規定
    者外，不得作為證據；被告以外之人於偵查中向檢察官所為
    之陳述，除顯有不可信之情況者外，得為證據；被告以外之
    人於審判外之陳述，雖不符前4條之規定 ，而經當事人於審
    判程序同意作為證據，法院審酌該言詞陳述或書面陳述作成
    時之情況，認為適當者，亦得為證據；當事人、代理人或辯
    護人於法院調查證據時，知有第159條第1項不得為證據之情
    形，而未於言詞辯論終結前聲明異議者，視為有前項之同意
    ，刑事訴訟法第159條第1項、第159條之1第2項、第159條之
    5分別定有明文。本案上訴人即被告（下稱被告） 丙○○雖
    指稱共同被告辛○○、己○○、壬○○3人之前於警、 偵訊
    之陳述均係挾怨報復， 惟此乃涉及上開3人供述證據之證明
    力問題，與渠3人之警、偵訊陳述之證據能力無涉 ，先予辨
    明。而本案證人癸○○、程月華、子○○、卯○○、寅○○
    於警詢中之陳述，雖屬被告以外之人於審判外之言詞陳述，
    然檢察官、被告等人及辯護人均未於原審及本院言詞辯論終
    結前聲明異議，本院審酌該等言詞陳述係由上開證人及共同
    被告出於自由意識所為之陳述，並無違法取證之瑕疵，以之
    作為證據亦屬適當，依刑事訴訟法第159條之5之規定，認上
    開證人及共同被告於警詢之陳述，有證據能力。另證人癸○○、程月華、子○○、辛○○、己○○、壬○○、乙○○、
    陳馥如、丁○○、戊○○、庚○○、丙○○於偵查中向檢察
    官所為之證述，亦係被告以外之人於審判外之言詞陳述，為
    傳聞證據，然渠等於偵查中向檢察官所為之證述，或經具結
    擔保其憑信性，或於嗣後經原審及本院以證人身分具結作證
    並為交互詰問，渠等於偵查中之證述，亦無顯不可信之情況
    ，依刑事訴訟法第159條之1第2項規定，亦具有證據能力。
貳、實體之說明：
一、訊據被告丙○○、乙○○、戊○○、丁○○均矢口否認有何
    加重強盜犯行，被告丙○○辯稱：癸○○夫婦與伊有十五萬
    元佣金債務，伊委託辛○○去收該十五萬元，後來他們有到
    現場看過，辛○○說他們有不法的計畫，亦即要綑綁被害人
    勒贖錢財，伊有勸阻他，案發當天他們是臨時起意的，辛○○、己○○他們之前所言均是挾怨報復云云；被告乙○○辯
    稱：伊只認識辛○○，其他人都不認識，他們來拜託伊幫他
    們討債，他們強盜的東西伊都沒有拿到，伊一進去就跟被害
    人說是他們要伊來討債，在與被害人拉扯時槍枝走火才傷到
    被害人，伊並無強盜云云；被告戊○○辯稱：伊只有幫忙買
    膠帶及本票，並負責行竊車牌及更換車牌，但強盜的部分伊
    都沒有參與，也不知道有槍云云；被告丁○○辯稱：伊從頭
    到尾都沒有參與這件案件，他們說要去討債，隔天他們在換
    車牌，伊問他們為何要換車牌，他們說要以激烈的手段討債
    ，伊當場說不要參加，還勸他們不要去做，辛○○叫伊與戊○○開車去網咖，但伊不知道網咖在哪裡，也是他們跟伊講
    的，後來庚○○接到電話說他們叫伊等過去，伊以為要回台
    北才過去，後來到達診所，車子在門口停了一分鐘，伊覺得
    奇怪就下去看，診所裡面發生什麼事伊都不知道，伊有問戊○○說停在這裡做什麼，戊○○說要在這邊載東西，伊說不
    要，後來戊○○即倒車往台北的方向走云云。
二、經查，本案有下列證據足認被告等人犯行明確：
(一)、共同被告辛○○之供述證據：
１、辛○○於95年11月1日警詢時供稱：「95年9月中旬，在桃園
    縣龜山鄉愛之星汽車旅館內，丙○○說田中鎮有位牙醫師很
    有錢，連屋頂都是鑲金的，把他綁來要拿多少錢就有多少錢
    。（當時）有我本人與乙○○、壬○○、己○○、陳馥如及
    丙○○等人在場。乙○○原本要請他的小弟來執行，且叫我
    們不要參與，但丙○○不願意請不認識的人參與執行，所以
    就把癸○○之住家位置畫在一張厚紙板上交給乙○○後，丙○○就叫我本人與乙○○、壬○○、己○○、陳馥如等五人
    至田中鎮看現場，並叫我們至附近的銀行、農會及郵局等金
    融機構拿空白的取款單。（問：你們拿郵局、銀行、農會之
    空白取款條作何用途？）是丙○○說……，利用膠帶及手銬
    綑綁，再恐嚇癸○○夫婦說出銀行密碼，並當場填寫金額後
    ，再由陳馥如到銀行提款。（問：丙○○當時有無提議要以
    槍枝恐嚇癸○○夫婦？）是丙○○與乙○○提議的，槍枝由
    乙○○提供。（問：你們於何時、地至田中鎮看現場及索取
    取款單？）時間我忘記了，但我們當時由陳馥如本人登記住
    宿於田中鎮帥帝賓館 。（問：經本分局調查陳馥如於95年9
    月25日5時15分登記住宿帥帝賓館，於95年9月27日12時33分
    退房，該段期間是否為你們至田中鎮看現場及索取取款單之
    時間？）是。（問：你們計畫如何分贓？）乙○○說事成之
    後會分給我與己○○新台幣二百萬元，分給丙○○新台幣二
    百萬元，而乙○○自己的部分我不知道。（問：你們預計向
    癸○○勒索多少？）丙○○說要勒索癸○○新台幣九百萬元
    」等語；再於同日警詢時供稱：「我本人與己○○、乙○○
    、壬○○、戊○○、庚○○、丁○○等七人，我們在桃園縣
    龜山鄉愛之星汽車旅館集合，於95年10月12日10時許出發，
    分2部車一起南下 ，大約中午12時到達彰化的好萊屋汽車旅
    館，由乙○○提供一女子之證件，再由庚○○向好萊屋汽車
    旅館登記住宿，等丙○○至好萊屋汽車旅館與我們會面，但
    丙○○沒有依約赴會，結果乙○○仍堅持要作此案，乙○○
    於隔（13）日10時許提議換個車牌比較安全，就叫戊○○及
    庚○○夫婦外出偷竊車牌，並由戊○○及庚○○夫婦將原本
    的車牌卸下，換上偷竊得來的車牌，就出發至田中鎮的仁愛
    牙醫診所犯案。（問：你們到達田中鎮仁愛牙醫診所後如何
    犯案？）是由乙○○持槍帶頭，壬○○、己○○跟在後面，
    因丙○○曾經提過癸○○居住在五樓，我隨後進去就直接上
    五樓，就在該房間內搜，期間乙○○上樓二次，壬○○上樓
    一次，詢問我有無搜到東西，我說沒有，乙○○就將該五樓
    房間內之保險箱推出到一樓，乙○○就叫戊○○、庚○○倒
    車至門口將保險箱載離，但因仁愛牙醫診所前的走廊坡度太
    陡而無法載離才離開現場。（問：你們如何分贓？）由乙○○購買海洛因毒品分給我、壬○○、陳馥如、庚○○、戊○○等人施用。（問：為何之前筆錄你們佯稱是向癸○○討債
    ？）一開始丙○○就告訴我們癸○○有欠他五十萬元，所以
    案發後丙○○就到松山區○○○路○段朋友家找我和己○○
    說，若警方查到我們這邊，叫我和己○○要隱瞞丙○○穿針
    引線的事實，並叫我找己○○、陳馥如、庚○○找丙○○的
    母親，拜託她找癸○○和解。（問：丙○○為何要教唆擄癸○○勒贖？）因丙○○生意失敗，並因案遭土地銀行停職而
    缺錢，才犯下該案。（問：丙○○聲稱癸○○欠他五十萬，
    為何要擄癸○○勒贖龐大之金額？）丙○○說癸○○很有錢
    ，多跟他要一點沒關係。手銬是乙○○提議並叫壬○○於95
    年10月11日到中和市之跳蚤市場買的，而膠帶是乙○○提議
    住宿好萊屋汽車旅館期間叫庚○○購買的」等語（參95年度
    偵字第9990號卷第55-58、60-64頁）。
２、辛○○於95年11月1日檢察官偵查中，以證人身分證稱：「
    他（指丙○○）說有一個親戚在做牙醫，家裡很有錢，連屋
    頂都是黃金鑲的，一開始丙○○說被害人欠他五十萬元，他
    要我們去恐嚇、勒索被害人…。（問：為何丙○○不跟你們
    下來？）有約好95年10月12日要一起下來，是約在好萊屋汽
    車旅館，但後來丙○○為何不下來，我不清楚，我與己○○
    、壬○○都不做強盜的案子，假如我們不去的話，乙○○說
    他要自己帶小弟來做，假如做完之後會分給我和丙○○錢，
    我跟己○○分二百萬元，丙○○也分二百萬元。（問：後來
    為什麼變成要下來拿提款單？）九月底的時候有下來看現場
    ，有乙○○、陳馥如、己○○、壬○○和我，地址是丙○○
    拿的，這個計畫是丙○○安排，本來是要下來拿取款單，之
    後綁被害人他們，後來我跟己○○考慮這個擄人、強盜案太
    嚴重，所以不敢做，就放棄了，回台北二個星期後，乙○○
    一直糾纏不清，堅持要做這個案子，他就跟丙○○談妥以後
    ，不願意找不認識的人，所以又回來找我們。（問：槍是誰
    提議的？）乙○○、丙○○提議，但槍是乙○○提供的。…
    …。是丙○○跟我們說的（指癸○○住5樓）， 要不然我們
    怎麼可能一上去就直接去五樓，其他樓層並沒有去，四樓也
    沒有去。（問：你是否直接上五樓？）是，我連被害人都沒
    看到，我在五樓搜東西的時候，乙○○有上來2次， 壬○○
    有上來1次，乙○○催我快一點，問我有沒有拿到東西， 我
    說沒有，乙○○就把保險箱推到電梯口，想把保險箱載走，
    因為車子沒有辦法倒退到門口，所以就放棄了，車子是戊○○駕駛的那一部，戊○○有試著要把車子倒到門口，但沒有
    辦法，所以就放棄了。我自己拿了一面金牌和一套套幣…」
    等語（參95年度偵字第第9990號卷67 -70頁）。
３、辛○○於95年12月26日原審法院訊問時供稱：「（問：搶到
    後，財物如何分配？）交給乙○○處理，只有丙○○有分到
    一萬元左右，我們其他人都沒有分到錢，乙○○將財物賣了
    約八萬元，除了去購買毒品外，剩下的一萬元給丙○○，我
    們分到毒品等語（參原審卷第一宗第12頁）；再於原審96年
    4月26日行交互詰問時證稱：「他（指丙○○）說他有一個
    親戚很有錢，叫我們下來看看…。（問：跟誰這樣說？）己○○、乙○○、壬○○、我，地點在林口租屋處。我們總共
    下來二次，他叫我們下來看看環境，第一次下來，我們沒有
    做，第二次下來時，他說也要下來，可是他說怕附近的人認
    出，叫我們自己來。（問：他有無說親戚住在何處？）
    有，還畫圖給我們看，他畫在厚紙板上，還說五樓是癸○○
    的住處，……。照丙○○說的，去附近銀行、農會拿取款條
    ，因為丙○○說……威脅他（指癸○○）去領錢，後來我不
    贊成，沒有這麼做。乙○○、壬○○進去十分鐘以後，這十
    分鐘我在車上等，我看他們沒有出來，我才進去，進去時我
    沒有看到癸○○，只有看到己○○在門口，乙○○、壬○○
    也沒看到，我就直接搭電梯到丙○○所說癸○○五樓臥房，
    進去偷他的金牌，我偷了二面金牌，之中乙○○、壬○○上
    來，其中乙○○將保險箱搬到樓下，後面因為太重就作罷。
    （問：叫庚○○過來搬什麼？）搬保險箱，因為太重，車子
    無法退後，就放棄。他（指乙○○）處理了八萬，分一萬元
    給丙○○，其餘用來買毒品給大家吃，大家指壬○○、乙○○、我，我們施用海洛因。（問：如何知道乙○○拿一萬元
    給丙○○？）他當著我、壬○○、己○○的面拿給丙○○，
    地點在林口，林口的租屋處或汽車旅館，時間在結束後，就
    是第二次下來做完後第二天。（問：有無叫戊○○載丙○○
    等人去找丙○○的媽媽求情？）有。（問：是否知道乙○○
    帶槍？）在汽車旅館他就有拿出來，我、壬○○、丁○○、
    己○○、戊○○都有看到」等語（原審卷第三宗第84-115頁
    ）。
４、辛○○於本院97年7月8日審理時具結證稱：「（被告丙○○
    問：你於警、偵訊時說，你跟我說計畫要綑綁被害人癸○○
    勒贖，然後要去銀行領錢，當時我有無跟你講說到銀行領錢
    ，大額提款的人必須要登記身分證，我有無勸你這個是不可
    行不能做？）你有勸我不要這樣做，但是我們也沒有這樣做
    ，我從頭到尾都沒有接觸到被害人，被害人是乙○○等人接
    觸的。……（被告丙○○問：從歷次警、偵訊、原審、高院
    ，你對我不利的證述，是否因為我去報案，害你與朋友遭警
    方抓到，是否有挾怨報復？）我於高分院前次審有講過，我
    是有帶一點挾怨報復。（審判長問：帶一點挾怨報復是虛構
    事實害他，還是說出實情？）丙○○害我與女朋友被抓，所
    以我有加一句說是丙○○叫我們去搶去偷都沒關係，其餘部
    分我都照實講，本案我從地檢到現在都有承認。（被告丙○○問：我們於彰化地檢署拘留室，你當時是否有跟我說：我
    最後一次叫你林大哥，你為什麼要報案害我及我的朋友，我
    一定要咬死你？）有的。（受命法官問 ：95年9月25日，你
    們一群人到田中帥帝賓館，有在那裡住宿，且有蒐集空白取
    款憑條？）是的。（受命法官問：你與丁○○是什麼關係？
    ）朋友關係，他從95年5、6月一直到被抓，都與我一起住，
    這中間他有被抓去觀察勒戒過。（受命法官問：95年10月12
    日，你們一起下來田中是否也是你找他的？）是的。我說義
    哥（按：丁○○原名柳明義）我們要去田中辦事情，你要不
    要一起下來，所謂辦事情應該是來田中我們當晚在汽車旅館
    討論，或是下來的路上他才知道的。後來改稱：應該是丙○○來我們住處找我們討論這件事情時，當時乙○○、陳馥如
    、丁○○、我、己○○、壬○○也都在場，時間是在95 年9
    月25日蒐集取款條之前。（受命法官問：95年10月12日在好
    萊塢汽車旅館晚上討論隔天作案細節，是否全部的人都有在
    場？）戊○○和她太太庚○○不在，其他人都在 ， 包括丁○○，我們是在討論當中，我叫庚○○他們夫妻去買膠帶與
    本票。…（受命法官問：95年10月13日，你們到仁愛牙醫診
    所，當時如何跟戊○○他們約的？）戊○○夫婦與丁○○一
    台車，他們跟在我後面，我們先到診所時，有打電話給他們
    ，叫他們先到網咖等我…而網咖丁○○知道，丁○○為何會
    知道，應該是他有跟我們去過，我們在95年10月12日晚上在
    汽車旅館討論之後，有先到診所附近觀察，包括我、己○○
    、壬○○、丁○○開一台車，是出來吃東西，順便到癸○○
    那裡看一下。（受命法官問：你們95年10月13日到仁愛牙醫
    診所時，他們是跟在你們後面？）是的，是到了牙醫診所後
    ，我打電話跟他們說等一下就在這邊見面，然後他們就過去
    網咖。（受命法官問：後來也是你打電話叫他們過來載保險
    箱？）是的，是庚○○接的，我叫他們回來載東西。（受命
    法官問：你們強盜所得的財物都是交給乙○○拿去購買毒品
    ，是否有一些錢也交給丙○○？）好像有交錢給丙○○，然
    後也有去買毒品給我、己○○、壬○○、丁○○、陳馥如施
    用，戊○○夫婦沒有。（審判長問：案發當時你們從好萊塢
    汽車旅館出發到癸○○診所，當時哪一台車先到場？）是我
    們的車，我們是開白（銀）色喜美的車。（審判長問：隔了
    多久，戊○○他們的車才到場？）他們就跟在我們後面。（
    審判長問：戊○○他們的車到癸○○診所那裡停留多久才離
    開？）是馬上走，他們是後來回來搬東西時才停留在那裡的
    。（審判長問：從你們下手強盜到戊○○的車回到診所中間
    相隔多久？）相隔大約十幾、二十分鐘。（審判長問：戊○○的車回來是停在你的車前面或後面？）是停在我的車前面
    ，是在牙醫診所門口，當時我們的車是停在診所旁邊。（審
    判長問：戊○○的車回來停車以後，多久他車子才倒車要進
    入診所的騎樓？）停了大約三、五分鐘。（審判長問：你們
    作案前討論過程中，有無提到拍裸照的事情？）我不知道等
    語（本院更一卷第二宗第45至48頁）。辛○○雖證述其於警
    、偵訊當時確有因被告丙○○報案而帶有一點挾怨報復，惟
    其亦明確指出僅是自己加上「丙○○說要偷要搶都可以」、
    「（與丙○○）討論過程中，不知道有無提到拍裸照的事情
    」，其餘部分均照實講，而觀諸本案確係被告丙○○告以癸○○很有錢、在田中火車站附近開設仁愛牙醫診所、癸○○
    住於同址五樓、有在厚紙板上畫出位置圖、共同商議持槍強
    盜、提議先下來勘查地形並取附近金融行庫空白憑條、事後
    分得部分款項、與己○○、戊○○夫婦及陳馥如南下西螺找
    被告丙○○之母企圖私下解決此事等重要情節，則前後證述
    一致，尤其其於本院作證時已坦承於警、偵訊有部分係挾怨
    報復之詞，惟仍證稱：丙○○確有與伊、己○○等人討論這
    件事情、強盜後有分錢給丙○○等語，堪信除上開挾怨報復
    之詞外，證人辛○○關於被告丙○○參與之部分，所證確屬
    實情。另證人強耀強於本院證述戊○○夫婦未分得以強盜所
    得財物所換得之毒品施用，惟與其於警詢所證：「（問：你
    們如何分贓？）由乙○○購買海洛因毒品分給我、壬○○、
    陳馥如、庚○○、戊○○等人施用。」等語，及證人壬○○
    於95年11月2日檢察官偵查中所證：「（問：現金、金飾、
    手提電腦、套幣等搶到的東西在何處？）都是被乙○○拿去
    換毒品，他換了毒品給大家，包括辛○○、陳馥如、乙○○
    、戊○○、庚○○、我」等語不符，參諸庚○○、戊○○確
    有施用毒品前科，亦據渠2人供承在卷，且渠2人當日遠從台
    北南下田中，事前並外出購買膠帶等供強盜所用之物，復一
    同外出行竊車牌、由戊○○更換車牌，強盜當日並先在附近
    待命，嗣至仁愛牙醫診所門口欲載運保險箱，案發後並一同
    南下西螺找被告丙○○之母企圖私下解決此事，堪信渠2人
    於本案亦出力不少，焉會於分郭毒品時獨漏彼二人，且渠2
    人係辛○○邀同南下犯案，足認證人辛○○於本院此部分所
    證，應係時間已久或有意迴護渠2人所致，其既與戊○○夫
    婦無何仇怨，其於上開警詢時之證述，應較可採信，併此敘
    明。
(二)、共同被告己○○之供述證據：
１、己○○於95年11月1日檢察官偵查中以證人身分證稱：「（
    問：何人提議要做此案？）是丙○○，他是土地銀行的襄理
    ，我們都叫他林襄理，她是今年九月初的時候，在林口昨天
    搜索的地方，當時在場的人有辛○○、壬○○、丁○○、丙○○及我，總共五位。丙○○本身有一些債務糾紛，他曾經
    請辛○○幫他索討其他債務，當天他就有說：辛○○，我需
    要一筆很大的錢來支付貸款及親友索討之費用，田中有一位
    牙醫師他家非常有錢，他有上億的家產，有錢到家裡的樑都
    是黃金貼的，有一棟可以用電梯坐到五樓以上的房子，他就
    把這個人的財產、職業、生活方式提了一下，第二次在95年
    9月中旬時，也是在家裡，他來找我及辛○○ ，當時我們的
    訪客有乙○○，丙○○因為當時還不認識乙○○，所以就不
    談了，他說：因為你家還有其他外人在，所以我下次再來找
    你。事後乙○○有問我說這個人是誰，來這裡幹嘛？我們就
    把第一次談話的內容告訴乙○○，乙○○聽了之後很有興趣
    ，就跟我及辛○○說，我帶我自己的小弟來做這個事情，你
    們不要參與，事後我會給你們及丙○○二百萬元，之後乙○○就一直在提這件事情，我就跟辛○○說：你才剛從監獄裡
    面出來，不要做這件事情，後來有一次丙○○就說，不要約
    在家裡，我們就約在桃園縣龜山鄉愛之星汽車旅館，當時有
    我、辛○○、壬○○、乙○○、陳馥如等人，陳馥如有沒有
    聽到我不清楚，因為那個房間還滿大的，裡面還有隔間，陳
    馥如並沒有一直在聽，乙○○一直拉著辛○○跟丙○○說，
    他要來做，當時丙○○有說要去被害人夫妻家裡，如果被害
    人有反抗的話就把他們綁起來，……，那個太太是掌錢的，
    你只要開口要多少就有多少，辛○○表示不信，但乙○○聽
    了就很有意願做這件事，後來乙○○跟丙○○事後有沒有再
    私下討論這件事我就不清楚了。（問：最後決定要有所行動
    是何時決定的？）在九月底的時候在我住的地方討論的，當
    時來我家的有乙○○、陳馥如，原來家裡就有辛○○、壬○○及我，乙○○說：如果你不報我賺錢的話，我就住你們這
    邊。（問：要行動前有沒有跟丙○○連絡？）有，但是在95
    年10月12日的時候就聯絡不到人了，他知道我們計畫的內容
    ，但是在10月12日才聯絡不到他，我才提議在汽車旅館住一
    天，因為我們要明白要怎麼做。10月13日接近中午的時候，
    乙○○叫辛○○去準備膠帶，他發現我們準備的東西沒有準
    備到膠帶，所以他就叫辛○○去準備3捲膠帶， 是在我們住
    宿附近的五金行買了3捲膠帶，辛○○叫壬○○去買 ，然後
    壬○○、庚○○、戊○○他們就開車出去買，當時他們就把
    車牌換了，因為他們出去的時候車牌不是開回來的車牌。（
    問：為何知道是庚○○去買的膠帶？）因為是他回來說，好
    險這個地方還可以買到3捲膠帶。（問：當時在汽車旅館裡
    面如何計畫？）當時乙○○說，你們一直拖，那你們就不要
    做了，我叫我小弟來做，這時庚○○從外面回來說，他買了
    3捲膠帶，竟然還買得到， 當時討論的時候全部的人都在一
    樓，丁○○有說，這個事情他沒有辦法掌握，他認為大家都
    沒有經驗，而且全部聽乙○○指揮不太可行，他還說你們這
    種狀況是屬於結夥搶劫，會判很重的罪，我以為他講這個話
    是他不敢參與，從監獄出來就變得很懦弱。（問：當時你們
    準備要去要多少錢？）我認為是十五萬元，丙○○欠我五萬
    元，丙○○有說癸○○欠他十五萬元，而且事前丙○○有寫
    一張委託書給我，當時乙○○卻想要不止十五萬元，他說討
    錢是你們的事情，你們做你們的，我做我的。（問：陳馥如
    在本件的角色？）他都在講電話，我們覺得他的嘴巴很大，
    所以要求乙○○不要帶她去，但乙○○說要叫女朋友去銀行
    領錢，因為她沒有前科，但因為陳馥如不會開車，他有要求
    我開車載陳馥如來田中拿取款條，是在案發前一個星期左右
    ，我們拿取款條的時候是開藍色車子，當天開一台車，一共
    有我、辛○○、壬○○、乙○○、陳馥如，也去看了現場，
    是丙○○用硬紙板畫了一個田中火車站附近的地圖，我們每
    個人都看過這張地圖，因為我們大家在找，取款條我們拿了
    三張（應係三家），有臺中商銀、田中鎮農會、郵局三家，
    丙○○只說去拿被害人附近銀行的取款條，當時是說，只要
    那對夫妻願意提供密碼及帳號，甚至一通電話，由我和陳馥
    如去領錢，但後來因為陳馥如話太多了，所以就不讓她參加
    ，當天是因為丙○○沒有到，我們計畫就沒有辦法進行，當
    天就變成乙○○在主導，辛○○開車載著我、壬○○、乙○○到牙醫診所附近，由我、壬○○、乙○○下車，當時是乙○○先進去，被害人就問說要看牙齒嗎？壬○○就說是，我
    在後面，被害人並沒有看到我，我是緊接著進去坐在門旁邊
    的椅子上面，乙○○坐在靠近櫃檯旁，壬○○是坐躺在診療
    椅上，因為那個地方有隔著，我坐的位子被害人看不到我，
    因為我們有另外一台車還沒有到，我就轉身出去外面，當我
    回頭要進來的時候，我就聽到一聲槍聲，當時我只看到壬○○，我比槍的手勢給壬○○看，我說我好怕，當時乙○○就
    說膠帶呢？壬○○就把膠帶拿進去，我就一直待在該處。（
    問：現場被害人家裡的狀況何人跟你講的？）是丙○○，他
    說五樓是佛堂，案發時因為我當然會害怕，所以一直在進進
    出出，當時搶劫的動作都是乙○○做的，保險箱是乙○○自
    己推下來的，丙○○也不知道五樓有保險箱，壬○○也有上
    樓，他拿了一台筆記型電腦及一個ＬＶ包包，乙○○在一樓
    櫃檯翻箱倒櫃。（問：後來有下來雲林一趟？）有，是在10
    月17日，因為當時我問他們自首是否可以減輕，但是乙○○
    說別傻了，後來丙○○才跟我們說癸○○是他的姨丈。（委
    託書有）二份，因為之前寫的不清楚，所以我們在10月17日
    ，乙○○再請丙○○寫委託書，丙○○是自願寫的，地點是
    在林口的愛之星汽車旅館，是我們從雲林回來，當時在汽車
    旅館的有乙○○、辛○○、壬○○、陳馥如、庚○○、戊○○、丙○○及我，全部都在，丁○○當時在我家，所以並沒
    有在場。（問：下來雲林的有誰？）戊○○開車，丙○○坐
    在副駕駛座、陳馥如、庚○○及我，我們三人坐在後面等語
    。
２、己○○於95年11月9日檢察官偵查中證稱 ：「（問：之前作
    的筆錄有無隱瞞？）就辛○○的部分有所隱瞞，事實上我從
    診所退出去屋外後，他又有進去，他有拿黃金金幣，筆記型
    電腦及ＬＶ包包我看到是壬○○拿的。（問：兩台車同時到
    診所？）租的車子先到，藍色車子後來才到，因為他們不知
    道位置，約隔了一段時間才到，並不是同時間到達。（問：
    為何藍色的車子後來才到？）可能是路況他們比較不清楚…
    。（問：你們兩台車是約好一起去？）是，藍色車子只負責
    幫我們開那台車子，丁○○在出飯店的時候有說不想參與，
    重點是他們擔心我們沒有經驗，在飯店的時候我們有告知丁○○計畫，但他說計畫不可行，……。（問：為何庚○○那
    台車會跟到現場去？）因為我們只叫他們跟在我們後面，不
    要跟丟，當我看到他們沒有跟上的時候，我就從診所出來看
    他們。（問：後來有請他們載東西？）是乙○○叫壬○○去
    問另一台車有沒有位置，準備要放保險箱，我不曉得壬○○
    有沒有講，但藍色的那台車子有做倒車的動作，準備要載東
    西，……。（問：後來為何沒有搬保險箱上車？）因為太重
    了，乙○○有叫我幫忙，但我不要，他應該是搬不動才沒有
    搬上車。（問：另外一台車是何人開車？）戊○○，裡面坐
    庚○○及丁○○。（問：你們從旅館出發時，二台車約好的
    目的地就是牙醫診所門口？）是的」等語。（參95年度偵字
    第9990號卷第111頁背面至112頁）
３、己○○於95年10月31日檢察官偵查中，以證人身分證稱：「
    這件事是丙○○很缺錢，他在九月初至案發前，他打電話給
    我及男友辛○○，有約在林口文化二路的一間愛之星飯店，
    他向我們說田中有一個有錢的牙醫師有欠他錢，要我們去那
    個牙醫師家對他勒索錢；乙○○在現場有聽到，也同意做這
    件事，壬○○是我乾弟弟，陳馥如是乙○○的女朋友，大家
    都在現場聽到這件事，也都沒有反對這件事。（問：如何分
    工？）丙○○提供人物，乙○○以他作案的經驗，認為我們
    沒經驗，所以希望我們不要參加，由他叫小弟處理，後來他
    有到現場開了一槍，我和壬○○都聽從乙○○的計畫到現場
    去，另外還有勘查地形，拿取款條等等；陳馥如由我開車載
    他去領錢，辛○○負責開車，丙○○都沒有到現場，他畫圖
    給我，後來才知道被害人是他姑丈（應係姨丈）。（問：田
    中的臺中商銀、郵局、農會空白取款條要作何使用？）打算
    要被害人的太太說出存摺的密碼，再去提款領錢。（問：空
    白取款條是何人去拿？）壬○○，但農會的取款條是我拿的
    。（問：其餘可否逕行引用警詢筆錄，不再一一詢問？）可
    以」等語；而於同日稍早，被告己○○於95年10月31日警詢
    時供稱：「乙○○說：他要將醫師夫妻兩個綑綁起來，持槍
    脅迫，逼問其妻述說銀行密碼，強迫醫師開立取款條，再由
    我開車載陳馥如到銀行領錢。丙○○叫我們中午蕭醫師休診
    時，先作一個要錢的動作，如有反抗就照乙○○之提議作，
    ……。95年9月底，丙○○叫我們務必到田中勘查地形 ，他
    利用一張厚紙板畫上癸○○醫師住處附近的地形，並叫我們
    到田中的臺中商銀、郵局、農會拿空白取款條，將取款條收
    好，以節省時間。壬○○領臺中商銀、郵局之空白取款條，
    而我領農會之空白取款條。（問：你們看完現場及領取金融
    機構空白取款條後如何計畫？）之後乙○○因沒錢，就一再
    騷擾我與辛○○，說不報他賺錢之事，他就提議：「之前我
    們不是有到田中的牙醫診所，為何這件事沒有後續？」、「
    如果你們沒有任何舉動，我會帶我的小弟自己來完成這件事
    ，事成之後我會給你們及丙○○兩百萬元，你們看好不好？
    」，我就說：「這件事不是你說了就算了，因為整件事都是
    丙○○提議，必須由丙○○來決定」。我又提議：「不要這
    樣做！因丙○○有積欠我新台幣五萬元，且丙○○也說過，
    癸○○有欠丙○○新台幣十五萬元，是不是討取這一筆債務
    就好」，丙○○同意。到了95年10月12日，我利用電話與丙○○約定到田中見面直接到癸○○家討債，因丙○○沒有出
    面，我們七人就到北斗鎮好萊屋過夜，隔天我們七人就一起
    去找癸○○了。（問：本分局於95年10月31日19時30分在你
    們所使用之2323-FU號自小客車上查扣之 田中臺中商銀取款
    條六張、農會取款條二張、存款條三張、郵局之空白取款條
    六張、便條紙一張，如何得來？ ）是95年9月底我們來勘查
    現場時，在田中農會、臺中商銀、郵局領取的，便條紙是案
    發後到雲林縣西螺鎮○○○○道他母親陪同我及戊○○、陳
    馥如、庚○○、丙○○等人向癸○○求情時，由我本人記下
    的」等語。（見警卷第106至109頁）
４、96年4月26日於原審證稱： 「（問：是否認識丙○○？）認
    識，他當土地銀行襄理時，我就認識，有十年沒有聯絡，在
    他出獄後九十五年八月才有聯絡。（問：之後見過幾次面？
    ）五次以上，八月、九月、十月。（問：八月為何見面？）
    丙○○有案件委託辛○○幫他索討債務，我在旁邊，向誰索
    討我不記得。（問：在九月份第一次見面在何處？）在我承
    租的地方，在場有丁○○、辛○○、壬○○、我、丙○○、
    我們有談論金錢糾紛，與心中不滿。（問：有無談到田中討
    債？）有，見面都會談一下，那時並不想接受丙○○委託。
    （問：九月份第二次在何處？）林口愛之星汽車旅館，在場
    的有辛○○、壬○○、丙○○、我、乙○○、陳馥如，這次
    有談到田中的事情，丙○○有將委託書交給我，我再交給乙○○，在場的人都知道我將委託書交給乙○○。（問：九月
    份最後一次是何時？）九月二十五日以前，也是在愛之星（
    汽車旅館），我、丙○○、辛○○、壬○○、乙○○、陳馥
    如在場。（問：這次談論內容？）丙○○與我們見面時，都
    要我們趕快去要外面的債務，讓他生活不致拮据。…（問：
    二十五日去田中做何事？）去玩，沒有約到丙○○，我們在
    田中停留，二十五日是丙○○約我們到田中。（問：二十七
    日以後有無跟丙○○聯絡？）有電話聯絡也有見面，丙○○
    有時來電話，也會到我們住處，跟辛○○碰面聊天。（問：
    二十五日到田中除了玩，還有做什麼？）我、壬○○拿了附
    近銀行的存取款單，我們想開戶。（問：何時行動去跟癸○○討債？）十月十二日到田中，也是跟丙○○約，他沒有來
    ，我們也是在田中停留一天）。…（問：十三號之後到何處
    ？）林口我的住處。（問：之後有無跟丙○○聯絡？）有，
    他從新聞知道這件事，丙○○也心急找我們，他不知道情形
    為何變成這樣，十三日回來後，我們就約在林口的一間網咖
    見面，之後因為人多，我們去愛之星汽車旅館，在場的有我
    、辛○○、壬○○、乙○○、陳馥如、丁○○、戊○○、庚○○八人，我們在汽車旅館討論很單純要債為何變成這樣的
    狀況。我們約丙○○就是想要跟被害人家屬道歉，因為我們
    知道被害人心情不穩定，我們想請丙○○的母親陪同一起到
    癸○○家求情。後來我們知道丙○○與癸○○有親屬關係，
    所以才想找丙○○母親一同。（問：有無去找丙○○媽媽？
    ）有，由戊○○開車，丙○○、陳馥如、庚○○及我，只有
    我、丙○○與丙○○母親碰面，其他人在外面等候，我講整
    個事情述說給他母親知道。…（問：警詢時你們說丙○○畫
    一張地圖給你們？）有的，時間在九月二十五日第一次到田
    中之前，他怕我們找不到就畫了地圖，跟我們約在田中碰頭
    。（問：為何要特定出牙醫診所的位置？）就是要要錢。（
    檢察官問：「提示一月十八日準備程序筆錄」，在去年九月
    在愛之星汽車旅館，丙○○有無提到癸○○家裡很有錢，如
    果他們不從，就可以用綁起來等語？）因為個人情緒所以才
    說這樣的話，所以添加個人情緒的話…丙○○只說他家很有
    錢，其他都是我情緒所言。（審判長問：你稱九月二十五日
    下來田中是丙○○所約？）是的。…（問：戊○○、庚○○
    在九十五年十月十二日到好萊屋汽車旅館住宿時，他們知道
    你們要去要債？）戊○○知道，庚○○不知道。（問：「提
    示己○○準備程序筆錄第三頁倒數三行」你說過前往田中仁
    愛診所，丁○○、戊○○、庚○○是當日早上才知道，有何
    意見？）此部分是事發後他們都知道，事發前戊○○、丁○○知道，庚○○不知道。…（被告丙○○問：九十五年十月
    十二日你說你打電話給我，我沒有接，這件事情辛○○是否
    知道？）我、辛○○都有打電話給你。（丙○○問：談論何
    事？）是你打電話給我們，問我們何時到田中。（辯護人問
    ：95年10月25日晚上11點之監聽譯文倒數第11行，丙○○說
    他一定要亂咬大家，警察找要我說，按照我們原來的是何意
    ？）丙○○叫我們不要將他牽扯，本件發生後，急於將本案
    偏離者是丙○○，他說你們不要害我，我也不會害你、辛○○，因此辛○○就說按照原來的說法，不會將丙○○牽扯在
    內」等語（參95年度訴字2135號卷第三宗第85至92頁）。
５、於97年7月8日本院審理時具結證稱：「（被告丙○○問：96
    年9月26日高院審理庭，你證述你借提時你們都沒有隔離是
    否事實？）警方借提是個人的，沒有隔離的問題，但出庭時
    在囚車上並沒有隔離。我挾怨報復的部分，是我有說丙○○
    要對被害人綑綁拍裸照，那是我加上去的，我說丙○○主謀
    、策劃，也是我加的，因為沒有人主謀、策劃。我認為只是
    去要債，其中發生的事情是個人的事情，當時警察希望我轉
    為污點證人，我也希望快點交保。（被告丙○○問：妳說從
    警、偵訊，他們供詞都跟你的相同，他們也是配合來報復我
    的，是否事實？）是的。（被告丙○○問：你在偵訊時證述
    ，被告乙○○說有看牙醫診所，怎麼沒有後續的動作，被告
    乙○○想要叫他的小弟來做，然後你有講說這件事情不是他
    有說就算了，你有勸他說不要做，之後你就建議他癸○○不
    是有欠丙○○十五萬元，就收這筆錢就好了，你就找丙○○
    ，丙○○也有同意，是否有這件事情？）有的。（被告丙○○問：是否你有勸阻乙○○不要叫小弟來對癸○○作暴力的
    事情？）我不曉得他要叫小弟的事情，我們就是要債這麼簡
    單而已。我不知道你們有無討論，我們是受你委託來要十五
    萬元的債務，我才跟著辛○○一起下來的，其他發生的事情
    是個人的行為。（被告丙○○問：當天你到案發現場，有無
    帶取款條去？）沒有。（被告丙○○問：你在偵訊時證述取
    款條只有三張，為何與扣案的不同？）我們十一月一日被借
    提出去，是警察從藍色的車子找出來的，警察問我們這些是
    否在案發前去拿的，我說是的。（被告丙○○問：你於原審
    時證述你拿取款條不是自己要用的，究竟這是你作案要用的
    ，還是你自己也有需要使用取款條？）是辛○○叫我拿的。
    （被告丙○○問：本案究竟是否我所提議的？）不是。（被
    告丙○○問：案發當天的行為，是否他們個人的行為？）我
    認為是的。（被告丙○○問：從警、偵訊、原審、高院所有
    不利於被告丙○○的證述，你們確實有挾怨報復？）我個人
    是有的。（受命法官問：九十五年十月十二日晚上，在好萊
    塢汽車旅館，討論作案細節之後，有跟辛○○、壬○○、丁○○一起開車到仁愛牙醫診所勘查？）我們在案發前一天開
    車下來已經很累了，我確認是沒有。（受命法官問：九十五
    年十月十三日，戊○○開的車是否跟你們一起到仁愛牙醫診
    所？）戊○○跟著我們的車，他並沒有停留。（被告丙○○
    問：九十五年十月十二日、十三日南下田中，請據實以告，
    我有無跟你們有聯絡？）沒有」等語（本院更一卷第二宗第
    49 頁背面至51頁）。證人己○○所證，伊之前所述有部分
    是對被告丙○○挾怨報復，伊說丙○○要對被害人綑綁拍裸
    照，那是伊挾怨報復加上去的等語，故本院不認定被告曾提
    議要對被害人綑綁拍裸照一事。其雖另證稱，伊說丙○○是
    主謀、策劃，也是伊加的等語，惟其同時證稱：因為沒有人
    主謀、策劃等語，然查，本案涉及結夥三人以上持槍強盜之
    重罪，參與人數亦夥，若無人主謀、策劃，參與者又如何知
    悉其各自分工部分、又如何共同完成強盜犯行？顯見證人己○○此部分所證應有保留。再查，證人己○○之前已明白證
    述：關於本案是丙○○提到癸○○家裡很有錢、案發前有多
    次與伊及辛○○討論要錢一事、有在厚紙板上畫出仁愛牙醫
    診所位置圖、95年9月25日係被告丙○○邀約至田中勘查地
    形、案發後被告丙○○仍有與伊及辛○○連絡，並套好說詞
    欲撇清責任、被告丙○○有帶同己○○等人南下西螺其母住
    處，欲透過其母私下解決此事等情，且前後一致，並與證人
    辛○○、壬○○、乙○○、庚○○等人所述互核相符，並有
    被告丙○○與辛○○、己○○之通訊監察譯文附卷可參，反
    觀證人己○○於本院上開所證，則多所保留，並附和被告丙○○之誘導詰問，堪信證人己○○於本院所證，應係迴護並
    附和被告丙○○之詞，不足採信。
(三)、共同被告壬○○之供述證據：
１、壬○○於95年11月2日檢察官偵查中，以證人身分證稱：「
    （問：何人提議要做此案？）是丙○○，他是土地銀行的襄
    理，我們都叫他林襄理，他在今年九月中旬的時候，他去林
    口愛之星汽車旅館，當時有我、乙○○、己○○、辛○○、
    陳馥如、丙○○都有在場。他說他有一個親戚在做牙醫，家
    裡很有錢，可以綁到他，要多少錢有多少錢，整個計畫都是
    乙○○擬定的，原本一開始乙○○說我們沒有經驗，叫我們
    不要做，他要請他的小弟做，後來因為丙○○跟乙○○不熟
    ，丙○○是辛○○的朋友，丙○○就跟辛○○說，不要讓不
    熟的人做，丙○○一定要辛○○也參與，所以後來才變成大
    家一起做。（問：你們本來的計畫？）是乙○○提議，丙○○也有講說，被害人夫妻在地方上是有名望的，所以計畫進
    去後先將被害人綁起來，……，然後再問被害人老婆密碼，
    再叫陳馥如去領錢。（問：案發前約九月底時，是否有下來
    田中一趟？）是，是丙○○叫我們下來勘查一下地形，還有
    到附近的銀行拿提款單，因為我們不知道是哪一家，所以附
    近的銀行都拿，下來的有我、辛○○、乙○○、陳馥如、己○○。（問：何人去拿提款條？）都是一起去拿的，銀行及
    農會是陳馥如下車去拿，郵局的是我下車去拿的。（問：當
    時預計要跟被害人癸○○拿多少錢？）九百萬元。（問：車
    牌是何人偷的？）戊○○跟庚○○，因為乙○○說怕被攝影
    機拍到，所以要換大牌。那槍原本就是乙○○的，之前我就
    看到他有槍了，不是因為這個案子特別去買的。（問：當天
    進入診所有幾人？）三個人，有我、己○○、乙○○先進去
    ，後來辛○○再進去。（問：為何你要上五樓去？）是乙○○叫我去問辛○○搜好了沒，我看到辛○○是拿一面金牌和
    一套套幣，我拿走一台筆記型電腦，……。（問：戊○○及
    庚○○倒車是否要載保險箱？）是，當時我已經在車上了。
    （問：現金、金飾、手提電腦、套幣等搶到的東西在何處？
    ）都是被乙○○拿去換毒品，他換了毒品給大家，包括辛○○、陳馥如、乙○○、戊○○、庚○○、我」等語。（參95
    年度偵字第9990號卷83至86頁）
２、壬○○於95年12月26日原審法院訊問時供稱：「（問：對檢
    察官起訴書之犯罪事實有何意見？）我承認，車牌是戊○○
    下車去偷的，扳手是租車的車上的備用工具，不是我們帶去
    的，是丙○○跟我們說癸○○很有錢，可以去向他要錢，…
    …。（問：搶得財物如何分配？）都是乙○○拿去處理的。
    我沒有分到什麼，全部的錢拿去買毒品，拿毒品給我們施用
    ，其他人也都是一起施用毒品」等語。（見原審卷第14頁）
３、壬○○於本院97年7月8日審理時具結證稱：「（被告丙○○
    問：96年9月26日開庭時，你證述借提當天的警詢筆錄 ，是
    警方拿別人的筆錄給你抄寫的，是否事實？）應該是拿給我
    看，不是拿給我抄。（被告丙○○問：警方給你看什麼？）
    是看別人講怎麼樣。（被告丙○○問 ：你於11月2日警詢時
    證述有吸食藥品頭腦不清楚？）是的。（被告丙○○問：當
    天發生搶案，你有無帶取款條持槍逼被害人簽寫？）沒有。
    （被告丙○○問：你於96年4月16日原審詰問時 ，對被告丙○○所有有利的證述是否都是事實？）我忘記了。（被告丙○○問：你有無親眼看到，乙○○當著辛○○、己○○的面
    拿強盜所得的錢給我？）乙○○有拿錢給丙○○，但我不知
    道是否是強盜所得。（受命法官問：當時你與丁○○、辛○○、己○○他們一起住在台北？）是的。（受命法官問：95
    年10月12日晚上，你們有在汽車旅館討論案情後，由你、辛○○、己○○、丁○○一起開車到仁愛診所附近觀察？）是
    的。（審判長問：偵查中你具結作證當時所言是否均實在？
    ）均實在。（審判長問：乙○○換得的毒品你交給何人？）
    那些贓物是我拿去換毒品的，我毒品是交給辛○○、陳馥如
    、乙○○等人，戊○○夫妻沒有，丁○○我忘記了。…今日
    我記不清楚，因為已經相隔兩年了。（審判長問：你以前講
    的話清楚，或是今日所講的清楚？）之前所講的比較清楚，
    但是戊○○、庚○○沒有就對了。」等語（本院更一卷第二
    宗第48至49頁）。證人壬○○於本院經被告丙○○主詰問，
    仍證稱乙○○確有拿錢給被告丙○○，核與證人辛○○所證
    強盜所得，除由乙○○分給被告丙○○一萬元外，其餘均購
    買毒品等語大致相符，另其於本院證稱：戊○○、庚○○未
    分得毒品施用云云，雖與證人辛○○於本院同日同庭所證相
    符，惟與證人辛○○於警詢所證：「（問：你們如何分贓？
    ）由乙○○購買海洛因毒品分給我、壬○○、陳馥如、庚○○、戊○○等人施用。」等語，及壬○○自己於偵查中所述
    不符，參諸庚○○、戊○○確有施用毒品前科，亦據渠2人
    供承在卷，且渠2人當日遠從台北南下田中，事前並外出去
    購買膠帶等供強盜所用之物，並一同外出行竊車牌、由戊○○更換車牌，強盜當日並先至附近待命，嗣至診所門口載運
    保險箱，案發後並一同南下西螺找被告丙○○之母企圖私下
    解決此事，堪信渠2人於本案亦出力不少，焉會毫無所得，
    亦足見證人壬○○於本院此部分所證，應係附和證人辛○○
    並迴護戊○○夫婦之詞，自無足採信。
(四)、被告乙○○之供述證據：
１、被告乙○○於96年1月18日原審法院訊問時供稱 ：「我承認
    我持有槍砲、加重強盜罪嫌我承認。」等語。
２、於95年10月30日偵查中證稱：「（問：有哪些人一起下來？
    ）辛○○、己○○、壬○○、戊○○、庚○○、丁○○和我
    七人，我們是要向癸○○拿十五萬元之佣金，是丙○○委託
    的。（問：如何知道癸○○住址？）是95年10月11日丙○○
    跟辛○○、己○○講的，…．。（問：你的槍何來？）在中
    和跳蚤市場買的，二支都是，是在95〔應係94〕年10月10日
    晚上買的，跟跳蚤市場某位老闆買的，是朋友介紹的，老闆
    人家都叫他小彬。（問：到癸○○的診所時，何人先進去？
    ）壬○○，之後是我，再來是己○○，最後是辛○○，只有
    我們這四個人進去。（問：ＩＢＭ電腦、套幣、ＬＶ包包、
    現金是何人去拿的？）我不知道那是什麼，但是我有看到辛○○、壬○○從牙醫診所出來時手上有拿東西」等語。（見
    95年偵字第9991卷第15至17頁）
３、96年4月26日於原審證稱 ：「（問：認識丙○○？）認識，
    95 年7、8月透過己○○ 、辛○○認識。……（被告丙○○
    問：10月17日下午，陳馥如、己○○、戊○○、庚○○到南
    部找我母親做什麼？）本來幫丙○○討債，結果隔日電視說
    強盜，我慌了急著找丙○○出來，被害人是丙○○的姨丈，
    然後辛○○請陳馥如寫一張和解書，請丙○○母親找被害人
    」等語（參95年度訴字2135卷第三宗第110至115頁）。
４、97年7月8日於本院審理時具結證稱：「（被告丙○○問：警
    詢時有問你丙○○有無叫你持槍去搶癸○○財物，你說沒有
    ，這是否事實？）是的。（被告丙○○問：案發當天，你有
    無跟被害人講是受託要債的？）有的。（被告丙○○問：整
    件案件，我究竟有無跟你討論這件事情？）沒有。（被告丙○○問：強盜所得，你有無拿一萬元給我？）沒有，我自己
    都沒有拿到錢」等語（本院上更一卷第二宗第51頁），惟查
    ，被告乙○○於本院已翻異前供，改稱伊並無強盜犯行，則
    其上開所證，自有卸責之嫌，再查，有關本案係乙○○、丙○○共同商議持槍強盜，業據證人辛○○證明屬實，何況在
    案發前，乙○○即經由辛○○、己○○而認識被告丙○○，
    證人乙○○於本院亦證稱：案發前有見過丙○○一次，是己○○拿委託書給伊的時候等語，顯見被告丙○○與乙○○確
    曾在案發前見過面，且係因為向癸○○要錢一事而見面，而
    乙○○又早在94年10月10日即持有該槍彈，則在見面討論過
    程中提及其持有槍彈，再由乙○○及丙○○共同商議持槍強
    盜，亦非與常情有違，另關於乙○○確曾將強盜所得所變賣
    之現金，交付一萬元予被告丙○○，亦據證人辛○○於偵審
    中證明屬實，核與證人壬○○於本院所證：伊有見過乙○○
    交付金錢給丙○○等語相符，亦足見證人乙○○此部分所證
    ，亦係為卸免自己罪責並進而迴護證人丙○○之詞，自不足
    採信。
(五)、被告丙○○之供述證據：
１、被告丙○○於95年11月6日15時47分至17時27分 之警詢筆錄
    供稱：「（問：你是否有涉嫌癸○○強盜殺人案？）我僅有
    提供消息，但當天要行動時我不敢參加。癸○○是我姨丈，
    認識二十餘年。我是告訴辛○○說我姨丈很有錢，且我有告
    訴他我姨丈在田中鎮火車站前開牙醫診所，辛○○有說強盜
    案完成後會給我所得的二成，當場我有表明不要。辛○○有
    說要強盜癸○○新台幣一千萬元左右，我當時有問他為何要
    這麼多錢，他說他每天毒品的開銷要新台幣三至五萬元。（
    問：你於何時地點提供訊息給辛○○？）95年9月中旬在林
    口地區，我有告訴辛○○說癸○○經營之牙醫診所在田中鎮
    火車站前，而我親眼看到他翻閱地圖，（至金融機關）索取
    （空白）取款單是辛○○事後告訴我的。辛○○案發前已有
    二次前往田中鎮勘查地形，辛○○二次告訴我只有五樓燈火
    通明，案發當天原本辛○○要我參加，但我不敢參加。（問
    ：癸○○是你親姨丈，歹徒準備以殘忍手段強盜他們的財物
    ，你為何不阻止、不報警？）我不知道會那麼嚴重。案發後
    我非常懊悔，但我於警方破案前，我有提供線索請警方儘速
    破案。（問：你說你沒有參與本案，為何你至本局製作筆錄
    後，你於95年10月21日告知辛○○你至本分局調查之狀況？
    ）我是跟他說你們何人犯案我不知道，但我已經報案了。（
    問：為何你本人於95年10月25日23時11分12秒要利用00-000
    0000電話撥辛○○使用之0000000000，談話內容〔Ａ：代表
    你本人、Ｂ代表辛○○、ｂ代表己○○〕Ｂ：喂：Ａ：喂。
    Ｂ：嗯，怎樣？Ａ：我跟你講喔。Ｂ：嗯。Ａ：那個，‧‧
    ‧『那個人』被抓了啦。剛才那個警察來找我，我說我明天
    再去，他剛要帶我去問話，我說不要，他說明天新聞就會很
    大，明天開記者會。我跟你講喔，那個，那個，你請那個『
    小琪』聽電話好嗎？Ｂ：誰被抓？維革（威哥）喔？Ａ：好
    像是‧‧‧開槍那個，開槍那個。Ｂ：「阿清」（乙○○）
    被抓了！Ａ：對，對，我跟你講喔，你叫那個『小琪』趕快
    、趕快。Ａ：喂。ｂ：喂，大哥，大哥～Ａ：我跟妳講喔。
    ｂ：是、是、是‧‧‧Ａ：就是跟妳講，就是‧‧‧ㄟ‧‧
    ‧ｂ：我知道。Ａ：就是從妳那邊知道，認識這樣子，明天
    會開記者會了，妳要知道喔。ｂ：開記者會，那怎麼辦？我
    們現在怎麼辦？Ａ：他（阿清）一定會亂咬大家的嘛，那我
    們‧‧‧他（警察）現在找我去說要‧‧‧ｂ：我懂你的意
    思，就是照我們原來的‧‧‧Ａ：對，好，謝謝，就這樣子
    喔。‧‧‧」是何用意？）我的用意是問辛○○知不知道新
    聞播出來了，要他們不要把我牽扯在一起。在押的人都是吸
    毒的人，他要如何指證我，我沒有辦法，我只有提供訊息，
    沒有參與行動，我願意為我所為負起責任」等語。被告丙○○雖於本院改稱：該警詢筆錄係警方在台北榮總醫院拘提伊
    到案時，因伊已在榮總照顧母親3天，身心俱疲 ，警員大聲
    的說他問什麼，伊答什麼，未予被告作充分答辯云云，並請
    求勘驗該警詢錄音帶，惟查，該警詢錄音帶雖經警隨案移送
    檢察官，惟並未附於卷內，另備份資料因警方使用之電腦病
    毒入侵送修而導致流失，亦無法燒製偵訊光碟，有彰化縣警
    察局田中分局函及職務報告一件附卷（本院更一卷第二宗第
    11 、12頁）可稽，本院自無法勘驗該警詢光碟，惟綜觀被
    告丙○○上開警詢筆錄，亦未坦承犯行，且其同時表示「辛○○有說強盜案完成後會給我所得的二成，當場我有表明不
    要」、「案發當天原本辛○○要我參加，但我不敢參加」、
    「我於警方破案前，我有提供線索請警方儘速破案」、「（
    與辛○○、己○○之通話內容）我的用意是問辛○○知不知
    道新聞播出來了，要他們不要把我牽扯在一起。在押的人都
    是吸毒的人，他要如何指證我，我沒有辦法」等語，亦屬對
    其有利之陳述，且與其於同日偵查中所述「（問：為何跟辛○○他們提到癸○○的事情？）辛○○問我說哪些人有錢，
    能不能提供給他…，我就跟他們講我姨丈買房子都用現金買
    ，很有錢，隔了一陣子就沒有再提這件事，後來辛○○跟我
    講說他們每天吸食毒品，毒品開銷很大，他說很想去搶我姨
    丈的錢，金額差不多一千萬元，他們就自行到田中火車站勘
    查，我只是跟辛○○說我姨丈在田中火車站前開牙醫，他們
    有再問我樓上為何燈火通明，我就跟他講說可能是主臥房，
    我本人沒有去過我姨丈家，然後辛○○講這個搶錢的計畫，
    我跟他講這個不可行，…他們本來要邀我去，但我說不參加
    ，因為這是不可能的事情。（問：是何人邀請你的？）是辛○○，總策劃的人是他，我絕對不是策劃的人」等語，亦無
    何迴異（參下述２），雖被告丙○○陳稱「到案時，因伊已
    在榮總照顧母親3天，身心俱疲，警員大聲的說他問什麼，
    伊答什麼，未予被告作充分答辯，警詢筆錄係以不正方法取
    得云云，惟綜觀被告丙○○上開警詢筆錄，被告丙○○否認
    參與本件犯行，且所供「其只有提供癸○○的訊息」，均核
    與其於偵查中上開供述相符，且核與上開共同被告辛○○、
    己○○所為供述「被告丙○○提供癸○○很有錢及居家住在
    五樓」等情之資訊（見上開理由二之(一)及(二)共同被告辛○○
    、己○○所為供述），亦相符合，顯見被告丙○○上開警詢
    所供，尚核與事實相合，而其於警詢及偵查時即自始均否認
    其參與本件犯行，則被告其他之答辯無非在否認其參與本件
    犯行，自難認其上開警詢筆錄所供，係未予其作充分答辯而
    有何不實，且有非出於其自由意志所供，而有何以不正方法
    取供之情事，自難謂該警詢筆錄有何違法取證之瑕疵。另證
    人即查獲本案之彰化縣警察局田中分局偵查隊小隊長丑○○
    亦於本院具結證稱：「（問：丙○○在何處被你們拘提？）
    台北榮總醫院，95年11月6日當天。（問：當時他的精神狀
    況如何？）良好」等語（本院更一卷第二宗第52頁)，自難
    謂被告丙○○上開警詢之供述確有瑕疵。
２、被告丙○○於95年11月6日晚間8時30分偵查中亦供稱：「（
    問：與癸○○關係？）他是我姨丈。（問：與癸○○有無債
    務關係？）沒有，他也沒有欠我錢。（問：癸○○是否有一
    棟中和的房子？）有，是我介紹買的，後來也是我幫他辦理
    出租的事情。（問：為何案發後會跟乙○○聯絡？）因為我
    有報警，所以我就去問辛○○，問他們這次有幾個人下去，
    辛○○說他們有開二部車下去，有七人，辛○○自己認為他
    很快的跑進去，應該沒有人知道。（問：為何跟辛○○他們
    提到癸○○的事情？）辛○○問我說哪些人有錢，能不能提
    供給他，當時辛○○並沒有說要搶，只是說要偷，所以我就
    跟他們講我姨丈買房子都用現金買，很有錢，隔了一陣子就
    沒有再提這件事，後來辛○○跟我講說他們每天吸食毒品，
    毒品開銷很大，他說很想去搶我姨丈的錢，金額差不多一千
    萬元，他們就自行到田中火車站勘查，我只是跟辛○○說我
    姨丈在田中火車站前開牙醫，他們有再問我樓上為何燈火通
    明，我就跟他講說可能是主臥房，我本人沒有去過我姨丈家
    ，然後辛○○講這個搶錢的計畫，我跟他講這個不可行，因
    為我在銀行上過班，領個三十萬元銀行就要登記，所以我說
    不可行，他們本來要邀我去，但我說不參加，因為這是不可
    能的事情。（問：是何人邀請你的？）是辛○○，總策劃的
    人是他，我絕對不是策劃的人」等語 （參95年度偵字10247
    號卷第8-10頁）。
(六)、被告戊○○之供述證據
    被告戊○○於95年11月13日檢察官偵查中，以證人身分證稱
    ：「（問：膠帶是何人買的？）．．，我印象當中不知道是
    不是我和我太太去買的，是我開車載我太太去的。（問：那
    次買了什麼東西？）膠帶、本票，還有吃的東西。車牌是我
    跟壬○○去偷的，一個是到好萊屋汽車旅館附近的巷子偷的
    ，另一個我去偷的，地方我不知道是哪裡。（問：換車牌是
    何人換的？）我自己換的，都是壬○○叫我偷的，叫我換的
    。（問：丁○○為何要坐你的車？）據我事後瞭解，他是不
    想參加，我確定他本來要參加，但是後來沒參加，所以他才
    會跟我們在一起」等語（95年度偵字第10537號卷第18-22頁
    ）。
(七)、被告丁○○之供述證據
１、於96年1月23日原審準備程序時供稱：95年9月25日（應係95
    年10月12日）我有來彰化，他們來的目的是要討債，他們叫
    我來幫忙的，討債計畫我不知道，他們去買空白本票我也不
    知道，換車牌我知道，我知道後才去詢問被告辛○○、己○○、乙○○、壬○○，我問他們討債為何要換車牌，當場我
    也看到手銬、膠帶、手槍，我說你們要做什麼我不參加，被
    告乙○○回答已經要做了，箭在弦上不得不發，我當時勸他
    們四人不要做了，因為他們說要去擄牙醫夫婦，叫他們把錢
    拿出來，被告壬○○後來說那個用偷的，我回答也不要參加
    ，當時只有我們五人在場，其餘被告戊○○、庚○○不在場
    。被告己○○、辛○○睡一間，樓上三張床那個房間我們五
    個人住。之後，被告辛○○說我不參加，叫我跟被告戊○○
    夫婦去火車站旁的網咖，他們出發後我就跟戊○○夫婦搭同
    一部車，一起出發前往火車站那邊去，我們開在前面，到火
    車站左轉到網咖，找半天找不到，最後找到了，被告辛○○
    打電話給被告庚○○，她叫我趕快上車，我以為要開回台北
    ，到牙科診所，我就慌了，我坐在車上後座，誰叫被告戊○○倒車我不知道，我想為何倒車這麼久，我就下車問他們，
    他們說要倒車，我叫他們趕快走，我聽到被告辛○○說他要
    抱保險箱，叫我幫忙，我說不要，他見我不合作，他就開走
    ，我也是與被告戊○○夫婦同車」等語（95年度訴字第2135
    號卷第二宗第8-13頁）。
２、96年4月26日於原審具結證稱 ：「（問：95年10月12日、13
    日有無到過田中？）有的。（問：做何事？）討債。（問：
    10 月13日中午是否知道 己○○、辛○○、壬○○、乙○○
    他們四個人要去做什麼？）起先不知道，我看他們換車牌，
    我有看到手銬才知道，我問他們討債為何要準備這些，他們
    回答說要去恐嚇討債，他們出發時我知道，我是搭另外一台
    車，兩台車分開走，我在賓館時我說你們要做什麼，我是不
    參加，他們說要去討債。我們先去網咖，還沒有進去網咖，
    庚○○接到電話，叫我趕快上車，原本我以為要回台北我就
    上車，後來開到牙醫診所，我就緊張，從汽車旅館出來，到
    接電話到診所，這段時間有二、三十分鐘。到診所停了一、
    二分鐘，我下車，辛○○搖下車窗說要搬保險箱，我說我不
    搬」等語（參95年度訴字2135卷第三宗第93-94頁）。
３、97年7月15日於本院供稱：「當初辛○○說要去討債 ，順便
    到彰化去玩，我才與他們一起下去。到汽車旅館，因為我們
    在樓上房間有施打毒品，全部的人都昏昏入睡，後來他們有
    去買便當回來，叫我起來吃飯，吃完後我就又去睡覺，其他
    人我不知道在做什麼。下來之前他們沒有跟我提過要綁人這
    件事情，是在下來隔天早上我看到壬○○、戊○○他們去換
    車牌，且有看到手拷、膠帶等東西，憑我的直覺我覺得怪怪
    的，我才下去賓館下面的房間，在那裡我看到辛○○、乙○○、己○○、壬○○等四人在那裡討論準備要綁人，我表示
    反對，並分析利害關係給他們聽，辛○○有點要打消念頭，
    但乙○○說箭在弦上不得不發，後來辛○○說我不參加，要
    我與戊○○等同車，他們要做什麼事情我都不知道。他們在
    好萊塢賓館有說要作案，我向他們說我年紀已大了，禁不起
    再關，委婉的拒絕他們，因怕他們對我不利，我們是繞了一
    圈才找到網咖，下車時，戊○○老婆接到電話說要走了，我
    以為要回台北才上車，上車後開到牙醫診所去，我堅持不下
    車，看到己○○過來，我才急著下車，到牙醫診所也待了一
    、二分鐘就開走了，是我與戊○○不合作，堅持不去搬保險
    箱，壬○○與乙○○才無法搬動保險箱，如我與戊○○與他
    們合作，我們四人是可以搬動保險箱的」等語（見本院更一
    卷二第147至152頁）。
(八)、證人即同案被告庚○○於95年11月13日檢察官偵查中證稱：
    「（問：膠帶何人買的？）10月12日當天晚上，辛○○打電
    話叫我幫他買一本本票、三捲膠帶，是我先生戊○○開他們
    的車載我出去買的，就只有我與戊○○去，記得很不好買，
    是跑到北斗鎮上去買的。我不知道他們為何要換車牌，因為
    車子是辛○○他們的，車牌從何而來我不清楚，案發後辛○○有跟我老公約見面，他叫戊○○把車牌的事情扛下來，辛○○本來還要我扛己○○的事情，他說萬一他女朋友有事，
    請我幫她扛下來，可能是因為照相機〔應係監視器〕有照到
    我，所以叫我把事情扛下來，我是回到台北後我公公才告訴
    我這件事，事後辛○○就很頻繁地跟我們聯絡。（問：後來
    為何要去牙醫診所？）是辛○○打電話給戊○○的手機，但
    是是我接的，他叫我們過來集合，他說我們要走了，我們過
    去後，辛○○就叫我先生把車尾倒進騎樓下，他說可能要載
    東西，戊○○不太肯，而且車子又倒不上去，因為後面有水
    泥柱，辛○○就說算了，我們就離開了。（問：是否不願意
    參加他們的計畫？）老實講，丁○○知道他們的計畫，但他
    們開會的時候我跟我先生不在場，他們下樓後，辛○○就叫
    戊○○開一臺車載我及丁○○，先跟著他們後面走，到了火
    車站那邊，他說他們等一下要停車，叫我們不要停，要我們
    一直開到底左轉，左手邊會有一間釣蝦場，對面有一家網咖
    ，他叫我們在那邊等他們。（問：在出發前丁○○做何表示
    ？）我不清楚，因為他都沒有講什麼，但會跟我們同一台車
    的話，應該是他知道計畫，但是他不去，所以被趕到我們這
    一台車坐」等語（見95年偵字第10537卷第18至22頁）；再
    於96年4月27日原審審理時證稱：「（問：案發後辛○○或
    戊○○有無跟你聯絡？）有，第一說要跟被害人道歉，第二
    說如果被抓要如何處理。（問：有無說到『辛○○約我老公
    戊○○將這件事扛下來』？）有，因為我被監視器照到。（
    問：知否戊○○出去偷車牌？）答：知道，他偷車牌時我人
    在車上，我人沒有下去。（問：誰跟戊○○說要偷車牌？）
    小琪打電話給我們，幫阿華（壬○○）顧車，要阿華去偷車
    牌時，我們二個人在車上顧車。（問：車牌偷回來後如何處
    理？）我先生在汽車旅館更換的，兩台車都是。（丁○○問
    ：你們從汽車旅館出來時，我在車上有沒有罵你們說為何你
    們要去偷車牌？）有。（丁○○問：後來我在車上有沒有接
    著說我知道他們要去討債，因為手段比較激烈，所以我不參
    加？）有。（丁○○問：回台北路上我有沒有罵你，人家叫
    你開過去你就開過去？）有」等語。（見原審卷三第130至
    133頁）
(九)、被害人及其他證人之供述證據
１、證人即被害人癸○○於95年10月27日檢察官偵查中證稱：「
    一個瘦瘦高高的人進來，他說牙齒痛，他已經躺下去約一分
    鐘，然後一個胖胖的才進來，進來後那個胖胖的就戴乳膠手
    套，然後拉槍的滑套，他就拿槍頂住我的脖子，他說人家叫
    他來討債，我跟他說，我並沒有欠人家錢，他並沒有說我是
    欠何人的債，就叫我進去裡面，看到廁所就叫我進去廁所裡
    面，他們兩人就合力用透明膠帶綑我的手，透明膠帶是從那
    個胖胖的人身上拿出來的，進去廁所時，他一直講說不會對
    我怎樣，叫我乖乖的，之後他就開始要綑我的手，因為我反
    抗，他就開槍了，他是左手握著槍，我中槍後，就乖乖的讓
    他們綁，他也用膠帶把我的嘴巴貼住，他們把我銬在毛巾架
    ，他們就坐電梯上樓了。……，約他們離開廁所後三十分鐘
    ，我才掙脫開來，我就出來叫開水族館的人幫我打一一九報
    警，水族館的人跟我說他們已經離開十分鐘了。（保險箱原
    來）在五樓臥房，有用二支鑰匙鎖，還有一個號碼鎖，所以
    是三道鎖，沒有固定在那裡，只有靠著牆壁，一個人可以搬
    動，因為上面有輪子。（問：家裡的狀況有翻箱倒櫃嗎？）
    有，亂七八糟的。（問：有人跟你要過十五萬元嗎？）沒有
    。（問：是否在中和市買過房子？）有，在十七年前，現在
    房子還在，是丙○○介紹我買的，是直接向建商買的，是買
    預售屋。（問：當初有答應要給丙○○多少錢？）沒有。（
    問：當初丙○○有沒有跟你要仲介費？）沒有」等語（見95
    年偵字第9990卷一第24至26頁）；再於95年11月15日檢察官
    偵查中證稱：「（問：在開槍時，乙○○站在什麼位置？）
    壬○○在我的前方正抓住我的手，幫忙綑綁，乙○○拿槍在
    我後面，雙手伸到我的正前方，他是左手拿槍，右手拿膠帶
    ，在我掙扎的時候，他就開槍了，但我不能確定他是開槍還
    是走火。那二個人都沒有講什麼話，就趕緊把我綁起來，嘴
    巴封住，將我銬在毛巾架那邊。他（指丙○○）曾經用我中
    和的房子冒貸五百萬元左右，這個部分我太太比較清楚，後
    來他有陸陸續續還我，最後剩一百三十萬元，接下來是他二
    姐一個月還我一、二萬元，現在已經還清了。（問：事後丙○○是否有去找你？）有，找了我二次，第一次約在十月十
    九日左右，…，丙○○跟我講說他知道綁匪是誰，但他沒有
    說是誰，他並沒有解釋清楚綁匪為什麼要找我，第二次他來
    找我的時候，我大概有一點概念，我就不讓丙○○進來，我
    就請我太太帶丙○○去火車站談」等語。（見95年偵字第
    10049卷第59至60頁）
２、證人即被害人癸○○之妻程月華於95年10月27日及同年11月
    5日檢察官偵查中證稱：「丙○○是我的外甥，…… 。（問
    ：10月31日丙○○有找你們，談的內容為何？）我問他有沒
    有參與這件事，我問了他三次，他才發誓說他沒有參與，丙○○對我說冒貸五百萬元的部分，要我不要說，我說我不會
    主動說，除非警察問我，搶匪來搶我們是為了十五萬元，我
    才會說冒貸的事情，因為我們絕對沒有欠他十五萬元，如果
    有欠他十五萬元的話，他欠我們這麼多錢，就直接扣就好了
    ，……。經過我精確清查之後，現金應該大概是幾千元，是
    放在皮包裡面，皮包也掉了，兩個皮包是不值錢，這二個皮
    包我放在一樓櫃檯抽屜裡面，抽屜打開就看得到，一個是長
    型小的暗紅色皮包、一個是黃色的，電腦一台、ＬＶ包包一
    個，郵局發行的羊年套幣不在，雞年的還在，還有一串家裡
    及機車的鑰匙，是放在門診的電腦前面，琉璃二套並沒有遺
    失，所以一共遺失的是現金幾千元，兩個不值錢的包包，Ｌ
    Ｖ側背包、羊年的郵局紀念金幣一套、電腦一台、鑰匙一串
    」等語。
３、證人即被告乙○○之女友陳馥如於95年10月26日警詢時證稱
    ： 「（問：本分局在台北縣汐止市○○街7號5樓之1現場查
    扣和解書一張如何來？作何用途？）丙○○於95年10月13日
    12時許在彰化縣田中鎮○路里○○路○段51號癸○○遭強盜
    、殺人未遂案發後約二至三天，在台北市某地方，由他先寫
    一張和解書手稿，再叫我依他所寫之內容抄一次。丙○○為
    了要撇清與癸○○遭強盜、殺人未遂案之關係，製造成他被
    乙○○強迫寫下該張和解書之用意」等語；再於同日檢察官
    偵查中證稱：「（問：為何你知道是丙○○？）因為在案發
    之後，約在今年10月13日之後，丙○○知道這件事情曝光了
    ，就想帶我們幾個女孩子，包括己○○、庚○○還有我，去
    西螺找丙○○的媽媽，拜託丙○○的媽媽幫我們講話，去跟
    阿姨、姨丈說，不要把事情弄得那麼大，丙○○的姨丈就是
    癸○○，當時我們一群人就在台北新莊一個朋友家裡講的，
    丙○○寫一份和解書叫我抄一份，他寫的那一份就燒掉了。
    （問：當時在台北新莊的家裡有誰？）當時辛○○、己○○
    、壬○○、戊○○、庚○○、乙○○、丙○○還有我都在。
    有人要求丙○○寫委託書，但丙○○只願意寫和解書，一開
    始寫委託書的意思是表明當天下來是受他的委託來向癸○○
    催討債務，當時丙○○不願意，就寫和解書，我不清楚丙○○為何一定要我再抄一遍，其他人覺得這個不是重點，重點
    是要他把委託書寫出來。（問：是何人下來西螺？）我們三
    個女生及丙○○，戊○○也有去，當時他開車。本來要一起
    進去他家，後來是丙○○跟己○○先進去，我就在外面等二
    、三個小時，丙○○說他媽媽願意答應，我覺得不對，沒有
    委託書，口頭上說沒有用，就跟丙○○說辛○○要跟他說話
    ，因為我覺得丙○○都撇的一乾二淨，後來我們就一起回來
    台北林口，請丙○○寫一份委託書」等語（參95年度偵字第
    10049號卷第26-30頁）。
４、現場目擊證人子○○於95年10月13日警詢時證稱：「我當時
    人坐在我住家辦公室打電腦，發現有兩部轎車停在我住家前
    面，車上走下一女四男，其中一名男子走到被害人癸○○住
    家前吸煙、東張西望，其餘一女三男站在車旁也東張西望，
    過了大約十五分鐘，發現一名頭戴鴨舌帽男子戴手術手套，
    內沾有血跡，匆忙從被害人癸○○住家走出，上車之後三男
    一女立即跟進上車，之後前面那部藍色轎車倒車要進入被害
    人癸○○住家騎樓地，剛好該車底盤碰到地面，之後藍色轎
    車走下一名女子下車查看車子是否有受損，之後看見我立即
    匆忙上車，之後藍色轎車及銀色轎車兩部車立即開出，我看
    見銀色轎車內有兩名男子坐於車內，之後兩部車立即往福安
    路方向加速逃逸，過了大約十分鐘被害人癸○○全身沾染血
    ，一隻手被手銬銬住，另一隻手拿鐵棍，臉上嘴巴被膠帶纏
    住，向我求救，我立即打１１０報案，之後被害人癸○○用
    手將膠帶扯破，我立即扶被害人癸○○至住宅騎樓地休息，
    等警方來處理，之後被害人癸○○問金庫有沒有被搬走，我
    說沒有看見，警方到達發現金庫被搬到被害人癸○○家客廳
    」等語；再於95年10月15日警詢時證稱：「案發當時歹徒懸
    掛BT－5723福特自小客車，而8B－9022號喜美自小客車在後
    ，兩輛車一起停放在我店前，駕駛之歹徒（應指戊○○）掛
    BT－5723福特自小客車先下車察看，隨後該名綁馬尾女子（
    應指庚○○）由BT－5723福特自小客車前乘客座下車，亦同
    時東張西望，不一會兒另一名身著黑白色相間之男子（應指
    丁○○），即出現並站在我店門口抽煙，另一名身著黑色之
    男子則四處走動觀察，後方駕駛8B－9022號喜美自小客車停
    放在後，我看到車內有兩人未下車，但我可以清晰看到車內
    有一男一女，但我並未看到歹徒如何進入診所內行搶，但歹
    徒行搶後並欲載走保險箱離去時，我看到該名較胖及身著黑
    色之兩名男子慌張的由診所跑出，並示意BT－5723福特自小
    客車之歹徒倒車上騎樓，但因撞到排氣管及保險桿，且該綁
    馬尾之女子當時大喊卡到了、卡到了而作罷，入內行搶之兩
    人隨即一起搭乘後方接應之8B－9022號喜美自小客車離去，
    兩車共同由車站左轉福安路逃逸 ， 歹徒行搶作案時間約10
    至20分鐘間」等語；另於95年11月15日檢察官偵查中證稱：
    「（問：當天開來診所的二台車，是否同時到達？）我家是
    二個店面，藍色福特的車子先到我的店門口，有人下車，我
    就伸頭出去看他們要做什麼，另外一台車就在後面，所以應
    該是同時到，那一台車上有坐人，但我不知道他們在做什麼
    ，第二台車的人有沒有下來，我沒有注意到，因為第一台車
    下來的人很兇的在看我，所以我不太敢看他們。（問：之後
    有一台車要倒車到診所的騎樓是哪一台車？）是第一台藍色
    的福特車。（問：下車進入診所的人是哪一台車的人？）我
    沒有看到人進入診所，所以不知道是哪一台車的人進入診所
    。沒有辦法倒車上去，就有一個女生下車說卡到了，就是錄
    影帶裡面那個女生，之後他們有在看時間，然後二台車就一
    起走了。（問：二台車是一起到現場？）二車大概間隔五分
    鐘左右而已，二車同時在現場的時間約十來分鐘跑不掉，然
    後是一起離開的。（問：二台車的人在這中間有無交談？）
    有，有一個高高的及穿格子衣服的人有跑到另一台車的車窗
    跟駕駛交談，只有談一下下而已，沒有超過二分鐘」等語。
    （見95年偵字第10049卷第61至62頁）
５、證人即查獲本案之丑○○小隊長亦於本院證稱：「（問：本
    件扣案之空白取款憑條等係在何處扣到？）是在辛○○的藍
    色自用小客車。（問：本案如何查獲？）我們調閱歹徒作案
    逃逸路線的路口監視器，是用車號去追，才追到原來的車號
    ，是被告乙○○另一台喜美自小客車，再去追到汽車旅館，
    再調到監視器查到原來的車號。（問：仁愛牙醫診所外面的
    監視器你們有調到？）是在火車站的路口，離仁愛牙醫診所
    約三十公尺。（問：可以看得到他們車子先後來的情況否？
    ）只有照到庚○○及丁○○有下車。（問：他們有無去網咖
    ？）他們有講，但他們講不清楚在哪裡，我們沒有辦法查證
    。（問：火車站離仁愛牙醫診所有多遠？）路口離該處三十
    公尺，路口進去就是火車站區。（問：仁愛牙醫診所的騎樓
    是否比較高？）是的，如果倒車進去排氣管會撞到。（被告
    丙○○問：我去報案時有無配合警方報案，並提供相片及對
    方的大哥大？）你說你有住西螺，我們去找你但找不到，我
    們當時已經研判你有參與。」等語（本院更一卷第二宗第52
    至53頁）。
(十)、其他證據
１、改造手槍一支（含彈匣壹個，槍枝管制編號0000000000）扣
    案及偵查卷附內政部警政署刑事警察局槍彈鑑定書（刑鑑字
    第0950161049號）（見95年偵字第10049卷第92頁）鑑定結
    果為：送鑑改造手槍一支（槍枝管制編號0000000000），認
    係由仿ＦＮ廠半自動手槍製造之槍枝，換裝土造金屬槍管而
    成之改造手槍，機械性能良好，可擊發子彈，認具有殺傷力
    。另已於95年10月13日擊發射傷被害人癸○○之子彈部分，
    固無從併予鑑定，然由上開射傷被害人之事實觀之，該子彈
    應具有殺傷力甚明。
２、被害人癸○○之中國醫藥大學附設醫院診斷證明書附卷（彰
    化縣警察局田中分局刑事偵查卷(一)第165頁）可稽，其上載
    明：「右上臂及左無名指遠端指節槍傷」「醫師囑言：患者
    因上述病症於民國95年10月13日入院，民國95年10月13日接
    受清創手術，於民國95年10月19日出院，出院後建議門診追
    蹤復查」。
３、在藍色福特自用小客車內查扣之台中商業銀行存款存摺空白
    取款憑條、郵政存簿儲金提款單各6紙 、台中商業銀行存款
    存摺空白存款憑條4紙、田中鎮農會存入憑條1紙、田中鎮農
    會取款憑條2紙。
４、小客車借用約定書及所附乙○○身分證影本、乙○○簽發金
    額、發票日空白之本票各一紙：租用人：乙○○；保證人：
    己○○；出車日期：95年10月5日11時至95年10月15日13時
    20分。
５、台灣土地銀行中和分行長期放款借據、授信契約書、土地建
    築物改良物抵押權設定契約書、他項權利證明書、抵押權塗
    銷同意書等影本：係丙○○於78年間冒用癸○○名義以其房
    屋向銀行冒貸新台幣五百萬元之證據。
６、內政部警政署刑事警察局95年10月17日 刑紋字第950154482
    號鑑驗書、彰化縣警察局現場勘察報告、帥帝行流動人口申
    報名冊、路口監視器翻拍照片、好萊屋汽車旅館監視錄影翻
    拍照片等附卷可參。
三、按刑法之共同正犯，包括共謀共同正犯及實行共同正犯二者
    在內；祇須行為人有以共同犯罪之意思，參與共同犯罪計畫
    之擬定，互為利用他人實行犯罪構成要件之行為，完成其等
    犯罪計畫，即克當之，不以每一行為人均實際參與部分構成
    要件行為或分取犯罪利得為必要。綜合上開證據：
(一)、被害人癸○○並無積欠被告丙○○任何債務，被告等人係基
    於不法所有意圖為本案犯行：
１、被告丙○○前協助其姨丈即被害人癸○○，購買坐落台北縣
    中和市○○○段外南勢角小段241之11地號房地，嗣冒用癸○○名義，以該不動產設定抵押，向台灣土地銀行中和分行
    貸款500萬元花用，經被害人發覺後，逐次分期償還至95年9
    月間清償完畢等情，業據證人即被害人癸○○於警詢時證述
    明確，亦為被告丙○○所是認，並有該不動產借據、抵押權
    設定契約書、塗銷同意書等影本附卷可稽；證人癸○○於95
    年10月17日偵查中亦具結證稱：伊並未欠他人錢，丙○○所
    介紹購買之房子在丙○○任職之土地銀行後面，當初並未答
    應要給丙○○多少錢，亦未有人向伊要過15萬元等語，核與
    被告丙○○於95年11月6日檢察官偵查中所供：「（問：與
    癸○○有無債務關係？）沒有，他也沒有欠我錢」等語相符
    。
２、被告丙○○另於本院辯稱：癸○○於審理庭後，確有將上開
    介紹購屋之佣金15萬元匯款予伊等語，然證人程月華於本院
    上訴審就該匯款15萬元一節證稱：「大概在二十年前買房子
    ，是丙○○介紹我並告訴我那個地段的土地會漲價，買完後
    我就包一個紅包給我大姐轉給丙○○，我的大姐說自己的姪
    兒不用，所以就沒有給，發生本案之後他（指丙○○）在看
    守所寄信給我說要十五萬元，我回憶起應該是二十年前這件
    事，所以我就用寄匯票的方式給他。（問：二十年來丙○○
    是否有當面、電話或書信跟你要佣金這筆錢？）完全沒有，
    只有在看守所時，他寄信給我」等語，被告丙○○當庭就此
    證詞亦表示無意見，且若當時確有佣金，被告丙○○何以二
    十年後始委託他人向被害人索取？又何以不從被告丙○○冒
    貸500萬元所應賠償之款項中扣除？參酌前開共同被告辛○○等人所述，計劃強盜之財物為九百萬元或一千萬元，遠逾
    上開佣金，顯然索取佣金之說僅係託辭，被告等人應有不法
    所有之意圖甚明。
(二)、本案係被告乙○○及丙○○商議持槍犯案，由被告乙○○提
    供扣案之槍枝，且係被告乙○○及共同被告辛○○、己○○
    、壬○○四人實際進入被害人癸○○住處，由乙○○持具有
    殺傷力之槍彈，因槍枝走火傷及被害人癸○○，由乙○○與
    壬○○綑綁癸○○並以手銬銬在廁所毛巾架上，致其不能抗
    拒而強盜財物；參酌案發前一日，在好萊屋汽車旅館一樓共
    同商議之人，即包括被告乙○○、戊○○、丁○○及共同被
    告辛○○、壬○○、己○○等人，證人即共同被告辛○○於
    原審證稱：在汽車旅館時，呂清源即有拿出上開槍枝，伊及
    壬○○、丁○○、己○○、戊○○都有看到等語，是被告丙○○、乙○○、戊○○、丁○○就本件加重強盜及違反槍砲
    彈藥刀械管制條例犯行，應可認定。
(三)、被告戊○○與其配偶庚○○及其他共犯一同南下彰化，戊○○夫婦並共同購買綑綁被害人癸○○所用之膠帶、準備犯案
    使用之空白本票、先後二次竊取他人車牌，懸掛在作案之前
    開兩輛自用小客車上以避免被追查，及事後共同前往被告丙○○母親住處，欲透過其母親與被害人癸○○間之親戚關係
    ，企圖獲取被害人之原諒，進而就本案為彼等有利供述等情
    觀之，被告戊○○就本件強盜犯行，與前揭乙○○等被告，
    顯有犯意聯絡及行為分擔；另就持有槍彈部分，依被告辛○○上開證述，被告戊○○亦有共犯關係。
(四)、被告丙○○於95年11月6日警詢時供承，已就其提供被告辛○○等人其姨丈癸○○在田中鎮火車站前開設牙醫診所很有
    錢等訊息，辛○○並告知伊打算強盜一千萬元，並分給伊二
    成，辛○○並將事前勘查環境及至案發地點附近拿取金融機
    關空白取款憑條等情相告，並邀其一起實際參與強盜犯行，
    伊因不敢而未參加等情在卷；即便其所辯非其提議強盜可採
    ，惟其於95年11月6日檢察官偵查中供稱：「辛○○問我說
    哪些人有錢，能不能提供給他，當時辛○○並沒有說要搶，
    只是說要偷，所以我就跟他們講說我姨丈買房子都是用現金
    買，很有錢的，…．我只是跟辛○○說我姨丈在田中火車站
    前開牙醫，他們有再問我說樓上為什麼燈火通明，我就跟他
    講說可能是主臥房，我本人沒有去過我姨丈家」等語，是被
    告丙○○於知悉被告辛○○等人欲以不法手段取得被害人癸○○財物後，仍告知被害人之職業、經濟狀況等資訊，更足
    佐證被告丙○○主觀意圖確係以非法方法謀得被害人癸○○
    之財物。且被告丙○○於95年10月25日23時11分12秒，以00
    －0000000電話撥打辛○○使用之0000000000，告知辛○○
    、己○○有關乙○○被逮捕之事，並要求照原來的約定說明
    等情，其談話內容為：〔Ａ：代表你本人、Ｂ代表辛○○、
    ｂ代表己○○〕Ｂ：喂：Ａ：喂。Ｂ：嗯，怎樣？Ａ：我跟
    你講喔。Ｂ：嗯。Ａ：那個，‧‧‧『那個人』被抓了啦。
    剛才那個警察來找我，我說我明天再去，他剛要帶我去問話
    ，我說不要，他說明天新聞就會很大，明天開記者會。我跟
    你講喔，那個，那個，你請那個『小琪』聽電話好嗎？Ｂ：
    誰被抓？維革（威哥）喔？Ａ：好像是‧‧‧開槍那個，開
    槍那個。Ｂ：「阿清」（乙○○）被抓了！Ａ：對，對，我
    跟你講喔，你叫那個『小琪』趕快、趕快。Ａ：喂。ｂ：喂
    ，大哥，大哥～Ａ：我跟妳講喔。ｂ：是、是、是‧‧‧Ａ
    ：就是跟妳講，就是‧‧‧ㄟ‧‧‧ｂ：我知道。Ａ：就是
    從妳那邊知道，認識這樣子，明天會開記者會了，妳要知道
    喔。ｂ：開記者會，那怎麼辦？我們現在怎麼辦？Ａ：他（
    阿清）一定會亂咬大家的嘛，那我們‧‧‧他（警察）現在
    找我去說要‧‧‧ｂ：我懂你的意思，就是照我們原來的‧
    ‧‧Ａ：對，好，謝謝，就這樣子喔。‧‧‧」等語，亦有
    錄音譯文可憑（見警卷三第35頁），足見前揭證人不利於被
    告丙○○之證述與事實相符，丙○○既以自己犯罪之意思與
    辛○○等人事前謀議，嗣後並取得盜贓變賣之財物，自成立
    加重強盜罪之共同正犯，被告丙○○犯罪事證明確，有如上
    述，其請求函調其與辛○○、己○○案發前後之通聯紀錄及
    再傳訊被害人夫妻等人，本院認核無必要，併為敘明。
(五)、依前揭被害人癸○○及被告乙○○之供述，足見被告乙○○
    原先無開槍之意，因被害人癸○○不斷掙扎，4、5分鐘後才
    擊傷被害人，事前亦未有言詞警告，就被害人癸○○受傷之
    情形觀之，子彈傷及其左手無名指第一指節，復穿透其右手
    臂，則被告乙○○就槍枝射擊之方向應無所知，如係故意擊
    發，衡情當不會以此種不尋常之方式傷害被害人，堪認應係
    出於過失。
(六)、被告戊○○、丁○○辯稱：是與辛○○等人下來遊玩云云，
    證人辛○○亦於原審證稱：「丁○○、戊○○、庚○○是聽
    到我們要下來，順路到南部八卦山玩。（問：他們是聽到你
    們要到癸○○家偷東西，順道下來玩的嗎？）是的。（問：
    偷東西需要這麼多人嗎？）偷是我自己要去的，他們是下來
    玩的。」云云（原審96年4月26日審判筆錄），惟查 ，戊○○及丁○○均係辛○○邀集參與本案，現遭查獲，其自有迴
    護渠等之動機，且被告二人亦自承，自台北南下彰化，至隔
    日返回台北，均未到別處玩樂等語，證人己○○於偵查中亦
    具結證稱：「（10月12日整天）我們都在汽車旅館裡面等待
    ，只有戊○○夫婦去外面買便當給我們吃。」等語（95年10
    月27日偵查筆錄，附於95年度偵字第9990號卷），則被告戊○○與其妻庚○○及丁○○自95年10月12日上午即從台北南
    下彰化要遊玩，惟卻又未到何處遊玩，晚上又投宿在汽車旅
    館內，隔日不但仍未去他處遊玩，戊○○反與壬○○、庚○○外出行竊車牌並更換在渠等作案用之兩輛車上，戊○○、
    庚○○、丁○○三人又一同至網咖待命，嗣並至仁愛牙醫診
    所欲載保險箱，於因故作罷後又與辛○○等人一同直接返回
    台北，其行程內容又何似旅遊玩樂？另證人己○○於偵查中
    雖證稱：「庚○○夫妻從頭到尾不知道我們要做什麼」；惟
    證人己○○於96年4月26日原審審理時證稱：「實際上戊○○、丁○○知道我們要去要錢」等語，其證詞前後兩歧，堪
    信被告戊○○、丁○○二人上開所辯，顯不足採，證人辛○○、己○○上開所證，應係迴護並附和被告二人之供詞，亦
    不足採信。
(七)、被告丁○○坦承自好萊屋汽車旅館出發至仁愛牙醫診所前，
    即有見到戊○○在旅館內更換車牌，並見到槍枝、手銬、膠
    帶等物品，且知悉乙○○等人之強盜計畫，惟其仍與庚○○
    共乘戊○○所駕駛之藍色福特自小客車同往，先至附近待命
    ，又於戊○○駕車至仁愛牙醫診所門口時，先在車上等候數
    分鐘，並於戊○○倒車準備搬運保險箱時下車，此有現場監
    視器所翻拍之照片在卷可證（警卷第一宗第256至258頁所示
    身穿格子上衣之男子），另據：(1)目擊證人子○○於偵審中
    所證，丁○○所乘坐、由戊○○駕駛之藍色福特自小客車與
    乙○○等人所乘銀色小客車，二車同時在現場約十來分鐘，
    其間丁○○ （在場身穿格子上衣者） 跑到另一車之車窗與
    駕駛交談，交談後還是站在原地東張西望，爾後一起離開等
    語（見95年度偵字第10049號卷第61至62頁、本院上訴卷第
    二宗第106至110頁）；(2)共同被告己○○供稱：「我們兩台
    車是約好一起去……我們有告知丁○○計畫……我們叫他們
    （指丁○○所乘坐、由戊○○駕駛之車）跟在我們的後面，
    不要跟丟」、「我們從旅館出發時，二台車約好目的地就是
    牙醫診所門口」、「我們前往仁愛牙醫診所要錢的事情…丁○○、戊○○、庚○○沒有反對，也沒有什麼表示，他們知
    道我們要去做什麼」等語（見95年度偵字第9990號卷第112
    頁、原審卷第一宗第206至207）；(3)證人辛○○證述，自臺
    北南下前，丙○○已與乙○○講好整個計畫，95年10月12、
    13日南下彰化縣田中鎮時，每一個人（包括丁○○）都知道
    乙○○身上有槍，乙○○有拿出來給大家看過，在汽車旅館
    乙○○、壬○○、丁○○、己○○、戊○○與伊並商討翌日
    強盜計畫，所取得之被害人財物都交給乙○○處理，他拿到
    臺北換毒品，乙○○就拿毒品給我們等語（見95年度偵字第
    1004 9號卷第112至115頁）；(4)共同被告壬○○亦供稱：所
    取得之被害人財物由乙○○處理，全部的錢拿去買毒品，拿
    毒品給我們施用，其他的人也都是一起施用毒品等語（見原
    審卷第一宗第14頁），被告丁○○亦坦承，於95年10月18
    至26日施用海洛因，一天二次等語（見95年度偵字第9990號
    卷第45頁），且其因違反毒品危害防制條例案件，經臺灣彰
    化地方法院檢察署95年度偵字第4389號移併臺灣臺北地方法
    院檢察署96年度偵字第1764號偵查（後因逃匿被通緝，緝獲
    後現在臺灣臺北看守所附設勒戒所觀察勒戒中），有卷附臺
    灣高等法院被告前案紀錄表可稽，故被告丁○○並非僅係單
    純知悉該強盜計畫，其應是以參與犯案取得不法所有之意思
    而與辛○○等人南下犯案，且有參與商討執行該強盜計畫，
    並於95年10月13日自好萊屋汽車旅館出發至仁愛牙醫診所強
    盜前，即知悉欲前往犯案之兩台車均已更換戊○○、壬○○
    、庚○○行竊得來之車牌，及乙○○等人持槍、彈犯案，仍
    乘坐戊○○所駕駛之藍色福特自小客車一同前往，並與戊○○、庚○○在診所附近待命，丁○○並與戊○○於強盜行為
    當中到場欲載運強盜所得財物，事後亦分得強盜財物所換得
    之毒品施用。
(八)、雖共同被告己○○於檢察官偵查中，九十五年十月三十一
    日證稱：「（本案有那些人參與謀議？）我、丙○○、乙○○、壬○○、陳馥如、辛○○，共六人。」（見九十五年度
    聲字第四五四號卷第二六頁），九十五年十一月一日證稱：
    「丁○○有說這個事情他沒有辦法掌握，他認為大家都沒有
    經驗，而且全部聽乙○○指揮不太可行，他還說你們這種狀
    況是屬於結夥搶劫，會判很重的罪，我以為他講這個話是他
    不敢參與，從監獄出來就變得很懦弱。」（同上卷第三二頁
    ），九十五年十一月九日證稱：「丁○○在出飯店的時候有
    說不想參與，重點是他擔心我們沒有經驗，在飯店的時候我
    們有告知丁○○計畫，但他說計畫不可行，庚○○夫妻從頭
    到尾不知道我們要做什麼。」（偵字第九九九○號卷第一一
    二頁），於九十六年四月二十六日原審審理時復證稱：「（
    戊○○、庚○○、丁○○為何先去網咖，而沒有一同去牙醫
    診所？）索討債務的人只有我、乙○○、壬○○、辛○○及
    丙○○，因此沒有關係的人就是戊○○、丁○○、庚○○沒
    有去沒有關係。」（原審卷三第九○頁背面）等語；辛○○於原審理時證稱：「（丁○○知否你們的計畫？）不知道
    ，有聽到吧，他看到乙○○拿槍，有問。」、「（丁○○看
    到乙○○拿槍有無表示什麼？）他說他不去。」（同上卷第
    一○一頁）；壬○○於九十六年四月二十六日原審審理時證
    稱：「聊天不會討論到要錢的事情，因為戊○○、庚○○、
    丁○○沒有要去要錢。」、「（十月十三日戊○○、庚○○
    、丁○○沒有與你們直接到牙醫診所？）原本他們三人就沒
    有意思一起去要錢。」（同上卷第一○七頁背面、第一○八
    頁背面）等語；證人即共同被告庚○○（另案審理）於九
    十五年十一月三日檢察官偵查時證稱：「（後來為何要去牙
    醫診所？）是辛○○打電話給戊○○的手機，但是是我接的
    ，他叫我們過來集合，他說我們要走了，我們過去後，辛○○就叫我先生把車尾倒進騎樓下，他說可能要載東西，戊○○不太肯，而且車子又倒不上去，因為後面有水泥柱，辛○○就說算了，我們就離開了。」、「（是否不願意參加他們
    的計畫？）老實講，丁○○知道他們的計畫，但他們開會的
    時候我跟我先生不在場，他們下樓後，辛○○就叫戊○○開
    一台車載我及丁○○，先跟著他們走，到了火車站那邊，他
    說他們等一下要停車，叫我們不要停，要我們一直開到底左
    轉，左手邊會有一間釣蝦場，對面有一家網咖，他叫我們在
    那邊等他們。」、「（在出發前丁○○作何表示？）我不清
    楚，因為他都沒有講什麼，但會跟我們同一台車的話應該是
    他知道計畫，但是他不去，所以被趕到我們這一台車坐。」
    （偵字第一○五三七號卷第十九、二○頁）等語，於原審審
    理時證稱：「（被告丁○○問：我們從汽車旅館出來時我在
    車上有沒有罵你們說為何你們要去偷車牌？）有。（問：後
    來我在車上有沒有接著說我知道他們要去討債因為手段比較
    激烈，所以我不參加？）有」等語。惟查，依證人己○○
    所述，被告丁○○係於一起乘車南下，一行人在所住宿之汽
    車旅館內討論如何實行強盜計畫時，始因「大家都沒有經驗
    ，而且全部聽乙○○指揮不太可行」，而有「不想參與」之
    言詞，並非其本即無意參加，此參諸證人戊○○所證「（問
    ：丁○○為何要坐你的車？）據我事後瞭解，他是不想參加
    ，我確定他本來要參加，……」等語（參95年度偵字第1053
    7號卷第18-22頁），及證人庚○○於95年11月3日偵查中亦
    證稱：「老實說，丁○○知道他們的計畫…」等語亦足明瞭
    被告丁○○早已知悉該強盜計畫，且查被告丁○○並非僅係
    單純知悉該強盜計畫，其應是以參與犯案取得不法所有之意
    思而與辛○○等人南下犯案，且有參與商討執行該強盜計畫
    ，並於95年10月13日自好萊屋汽車旅館出發至仁愛牙醫診所
    強盜前，即知悉欲前往犯案之兩台車均已更換戊○○、壬○○、庚○○行竊得來之車牌，及乙○○等人持槍、彈犯案，
    仍乘坐戊○○所駕駛之藍色福特自小客車一同前往，並與戊○○、庚○○在診所附近待命，丁○○並與戊○○於強盜行
    為當中到場欲載運強盜所得財物，事後亦分得強盜財物所換
    得之毒品施用，且戊○○、庚○○與丁○○三人若無參與強
    盜之犯意，自可從好萊屋汽車旅館直接返回台北，或依渠等
    原先計畫，至他處遊玩，惟戊○○反與壬○○、庚○○竟外
    出行竊車牌並更換在渠等作案用之兩輛車上，戊○○、庚○○、丁○○三人又一同至網咖待命，嗣並至仁愛牙醫診所欲
    載保險箱，於因故作罷後又與辛○○等人一同直接返回，均
    詳如上述，顯見被告戊○○、丁○○、庚○○等人均知悉上
    開強盜計畫，並參與犯罪無訛，則證人己○○上開所証述，
    被告丁○○、戊○○、庚○○未參與犯行云云，顯為迴護被
    告丁○○、戊○○、庚○○之詞，自無足採信。再者，證
    人辛○○雖證稱，丁○○看到乙○○拿槍，有表示說他不去
    ，証人壬○○雖於原審審理時證稱，聊天不會討論到要錢的
    事情，戊○○、庚○○、丁○○沒有意思要去要錢云云，惟
    查被告丁○○亦確於嗣後乘坐被告戊○○所駕駛之藍色福特
    自用小客車一同前往，此並無爭議，被告丁○○雖於本院供
    稱「（問：你既然在好萊塢汽車旅館就知道他們要去強盜，
    為何不離開？）當時我心理會害怕，因為不認識乙○○，他
    身上有槍，我當時勸他們不要做，乙○○就有點不高興，我
    也害怕他會對我不利。（問：出了好萊塢汽車旅館你們的車
    是跟在他們後面？）是的，到了火車站附近，辛○○打電話
    給戊○○，叫我們直直開往火車站左轉，說那裡有釣蝦場對
    面有網咖，叫我們去那裡等他們，可能是等他們做完案再一
    起走的意思。（問：你當時已經離開乙○○的控制，為何還
    不走？）我心裡想我已經堅決表明不參加，且我坐在不知情
    的戊○○的車上，與他們搭不上邊，不知他們事後還會打電
    話叫戊○○開車到那邊去。」等語（本院更一卷第二宗第
    151頁），此辯詞實難採信，蓋戊○○、庚○○與丁○○三
    人若無參與強盜之犯意，自可從好萊屋汽車旅館直接返回台
    北，或依渠等原先計畫，至他處遊玩，惟卻仍尾隨乙○○等
    人所乘坐之車輛一同前往，並在附近等候渠等作案完始欲一
    同返回台北。且被告戊○○於駕車自好萊屋汽車旅館出發至
    仁愛牙醫診所前，除更換被告乙○○等人所乘坐車輛之車牌
    外，亦更換其自己所駕駛車輛之車牌，被告丁○○亦坦承出
    發至仁愛牙醫診所前即知悉上情，而於犯案前更換車牌，無
    非即係欲躲避警方追查，若無返回現場之計畫，即無事前更
    換車牌之必要，顯見被告戊○○、丁○○、庚○○等人均知
    悉上開強盜計畫，並先至仁愛牙醫診所附近待命無訛。證
    人庚○○雖證稱，開會時戊○○跟我不在場，在出發前丁○○知道計畫，但是他不去，所以被趕到我們這一台車坐，辛○○就叫戊○○開一台車載我及丁○○，先跟著他們走，他
    叫我們在一家網咖那邊等他們，後來在牙醫診所，辛○○叫
    戊○○把車尾倒進騎樓下要載東西，戊○○不太肯，而且車
    子又倒不上去就離開了云云，惟查被告丁○○、戊○○係以
    參與犯案取得不法所有之意思而與辛○○等人南下犯案，且
    於95年10月13日自好萊屋汽車旅館出發至仁愛牙醫診所強盜
    前，並由戊○○實際參與購買膠帶、本票及竊盜車牌更換等
    工作，戊○○並與丁○○於強盜行為當中到場欲載運強盜所
    得財物，事後渠等並分得強盜財物所變賣之毒品，詳如上述
    ，且被告戊○○、丁○○、庚○○等人如不參與本件犯罪，
    何以須出發犯案前事先更換車牌在渠等作案用之兩輛車上，
    又何以當天不自行從好萊屋汽車旅館直接返回台北，或依渠
    等原先計畫，至他處遊玩，卻仍尾隨乙○○等人所乘坐之車
    輛一同前往，並在附近等候渠等作案完始欲一同返回台北，
    凡此被告丁○○、戊○○等均無法自圓其說，顯見被告戊○○、丁○○、庚○○等人均知悉上開強盜計畫，而參與本件
    犯罪至明，証人庚○○上開証述其夫妻與丁○○三人並無參
    與強盜之犯行云云，顯悖實情，且不合於經驗法則，為迴護
    被告丁○○、戊○○之詞，亦無足採信，再者，被告丁○○
    於本院已坦承從汽車旅館出發至仁愛牙醫診所前，其已知悉
    乙○○等人之強盜計畫，並非是「以激烈方式討債」之計畫
    ，顯見其於上開原審對庚○○之詰問，亦有避重就輕之嫌，
    而庚○○係與被告丁○○同坐一車前往，嗣並一同返回仁愛
    牙醫診所欲載運保險箱，與被告丁○○有相同之利害關係，
    其為上開證述，非但係迴護被告丁○○，亦有為自己卸責之
    意，自不足採信。被告丁○○、戊○○之犯行事證亦屬明確
    ，其請求再傳訊壬○○、辛○○、己○○，本院認核無必要
    ，併為敘明。
四、按「以自己犯罪之意思而參與，其所參與者雖非犯罪構成要
    件之行為，仍無解於共同正犯之罪責」最高法院著有66年台
    上字第2527號判例可資參照。共同正犯之成立，只須有犯意
    之聯絡及行為之分擔，既不問犯罪動機起於何人，亦不必每
    一階段犯行均經參與；共同正犯之意思聯絡，原不以數人間
    直接發生者為限，即有間接之聯絡者，亦包括在內，而無礙
    於其為共同正犯之成立。本案被告丙○○、戊○○、丁○○
    既與乙○○等共犯相互謀議持具有殺力之槍彈強盜，丙○○
    並提供被害人之住處及狀況予共犯瞭解，戊○○並實際參與
    購買膠帶、本票及竊盜車牌更換等工作，並與丁○○於強盜
    行為當中到場欲載運強盜所得財物，事後渠等並分得強盜財
    物所變賣之金錢（被告丙○○）及毒品（其餘被告），渠等
    雖未實際持有槍彈及直接進入診所參與強盜罪之構成要件行
    為，惟渠等（除被告乙○○外）均係犯刑法第330條第1項之
    加重強盜罪、槍砲彈藥刀械管制條例第8條第4項之未經許可
    持有可發射子彈具有殺傷力之改造手槍罪、同條例第12條第
    4項未經許可持有子彈罪（其中被告乙○○係犯刑法第330條
    第1項之加重強盜罪，所涉持有槍彈部分，乙○○係於九十
    四年十月十日起即非法持有扣案之改造手槍及已擊發之子彈
    一顆，其違反槍砲彈藥刀械管制條例罪犯罪已完成，嗣於持
    有行為繼續中，於九十五年十月十三日，始另行起意持槍為
    本件強盜之犯行，其非法持有槍、彈罪與加重強盜罪，即應
    分論併罰，而其非法持有改造手槍罪部分，業經本院上訴審
    判處罪刑，經最高法院駁回上訴確定）。被告丙○○、戊○○、丁○○、乙○○就加重強盜及持有槍彈部分，與共同被
    告辛○○、壬○○、己○○、庚○○等人間，有犯意聯絡、
    行為分擔，為共同正犯。另公訴意旨認被告等人所為之加重
    強盜行為，同時亦涉犯傷害、妨害自由罪嫌，惟被告乙○○
    前開傷害行為，應係出於過失而非故意，已如前述，自無論
    以傷害罪之餘地；又強盜於行劫時，綑縛事主，即係實施強
    暴脅迫，應包括於強盜行為以內，此種手段，究屬施用強暴
    使人不能抗拒之實施行為，不另成立妨害自由罪，最高法院
    著有22年上字第2064號、24年上字第4407號判例可資參照，
    是被告等人上開行為不能論以傷害、妨害自由罪，惟公訴意
    旨認此部分與被告等人所犯加重強盜罪係想像競合犯之裁判
    上一罪關係，爰不另為無罪之諭知，併此敘明。被告丙○○
    、戊○○、丁○○等人共同以一持有行為，觸犯持有槍枝、
    子彈二罪名，為想像競合犯，應從一重之持有槍枝罪處斷。
    且「行為人為犯特定罪而持有槍、彈，並於持有槍、彈後即
    緊密實行該特定犯罪，雖其持有槍、彈之時地與犯特定罪之
    時地，在自然意義上非完全一致，然二者仍有部分合致，且
    犯罪目的單一，依一般社會通念，認應評價為一罪方符合刑
    罰公平原則，如予數罪併罰，反有過度處罰之疑慮，與人民
    法律感情亦未契合；是於牽連犯廢除後，適度擴張一行為概
    念，認此情形為一行為觸犯數罪名之想像競合犯，方屬適當
    」，最高法院97年度台上字第1880號判決可資參照。本案被
    告丙○○、乙○○、己○○、辛○○、壬○○於95年9月中
    旬共同基於為自己不法所有之強盜及非法持有槍彈犯意聯絡
    ，商議由乙○○持槍脅迫被害人說出銀行密碼之強盜計畫，
    於同年10月12日由乙○○攜帶其原已購得具有殺傷力之改造
    手槍及子彈，由辛○○邀亦具犯意聯絡之戊○○、丁○○、
    庚○○，共同攜至被害人診所，推由乙○○持以抵住被害人
    脖子並與壬○○強押被害人，致使被害人不能抗拒，而強盜
    被害人財物，則被告丙○○、戊○○、丁○○等人（除被告
    乙○○外），此部分所為，係以一行為觸犯槍砲彈藥刀械管
    制條例第8條第4項未經許可持有手槍、第12條第4項未經許
    可持有子彈及刑法第330條第1項結夥三人以上、攜帶兇器強
    盜罪，應依刑法第55條前段從一重之加重強盜罪處斷，且起
    訴之加重強盜部分，其效力及於裁判上一罪之持有手槍、子
    彈部分，本院自得一併審究，亦併此敘明。
五、原審認被告丙○○、乙○○此部分事證明確，分別予以論罪
    科刑，認被告戊○○、丁○○犯罪不能證明，而諭知其2人
    無罪，固非無見；惟查：I、被告戊○○、丁○○確亦為加
    重強盜及持有槍彈罪之共同正犯，已如前述，原審疏未詳查
    而為無罪之認定，尚有未洽；II、就被告丙○○所犯共同持
    有槍彈用以強盜部分，原判決認未經起訴，且與加重強盜犯
    行部分係數罪而無從併予審理，亦有不當；III、被告丙○○
    與被害人癸○○有親屬關係，因為以被害人之不動產冒貸
    500 萬元花用，被害人未追究其責，其非但不感激，反於清
    償完畢後，串通他人以加重強盜方式謀取其財物，造成被害
    人及其家屬身心嚴重受創，惡性重大，犯後矢口否認，與共
    犯串證欲掩飾犯行，顯無悔意，參酌加重強盜罪之法定刑為
    15年以下，7年以上，原審量處其有期徒刑9年，應屬過輕。
    被告丙○○、乙○○上訴意旨，或否認彼等行為構成強盜罪
    、或認原審量刑過重，參酌所犯罪名之法定刑，應屬無據；
    又被告丙○○並請求本院依刑法第五十九條之酌量減輕其刑
    ，惟查刑法第五十九條之酌量減輕其刑，必於犯罪之情狀，
    在客觀上足以引起一般同情，認為即予宣告法定低度刑期，
    猶嫌過重者，始有其適用，而本件被告丙○○上開犯罪情節
    惡性重大，有如上述，足徵其犯行實不足以引起一般同情，
    自無從依刑法第五十九條之酌量減輕其刑之餘地，併為敘明
    。又檢察官就被告戊○○、丁○○、丙○○上開部分提起上
    訴，應屬有據，自應由本院將原判決此部分撤銷改判。爰審
    酌被告丙○○上情；被告乙○○素行不佳，前有多次毒品、
    恐嚇、竊盜犯行，本次持槍強盜，於犯罪計畫中擔任持槍脅
    迫角色，事後飾詞否認，亦無悔意；被告戊○○、丁○○未
    直接施以強暴脅迫及下手強取財物，所犯情節較輕，惟仍矢
    口否認犯行之態度等一切情狀，分別量處如主文第二項至五
    項所示之刑。扣案具有殺傷力之槍枝1枝（含彈匣1個，槍枝
    管制編號00000000 00），係供被告等人犯加重強盜罪所用
    ，且屬違禁物，應依刑法第38條第1項第1款之規定沒收；扣
    案之台中商業銀行存摺存款空白取款憑條6紙、台中商業銀
    行存摺存款空白存款憑條4紙、田中鎮農會存入憑條1紙、郵
    政存簿儲金提款單6紙、田中鎮農會取款憑條2紙，係被告等
    人供犯強盜罪預備之物，為被告等人所有，爰依同法第38條
    第1項第2款沒收。
參、據上論斷，應依刑事訴訟法第369條第1項前段、第364條、
    第299條第1項前段，槍砲彈藥刀械管制條例第8條第4項、第
    12條第4項，刑法第11條前段、第28條、第330條第1項、第
    55條、第38條第1項第1款、第2款，刑法施行法第1條之1，
    判決如主文。
本案經檢察官甲○○到庭執行職務。
中    華    民    國    98    年    4     月    7    日
            刑事第二庭    審判長法  官  李  璋  鵬
                                法  官  胡  忠  文
                                法  官  蕭  錦  鍾
以上正本證明與原本無異。
如不服本判決應於收受送達後10日內向本院提出上訴書狀，其未
敘述上訴之理由者，並得於提起上訴後10日內向本院補提理由書
（均須按他造當事人之人數附繕本）「切勿逕送上級法院」。
                                書記官  吳  雅  菁
中    華    民    國    98    年    4     月    7     日
附表：
1.台中商業銀行存摺存款空白取款憑條6紙。
2.台中商業銀行存摺存款空白存款憑條4紙。
3.田中鎮農會存入憑條1紙。
4.郵政存簿儲金提款單6紙。
5.田中鎮農會取款憑條2紙。
6.改造手槍一支（含彈匣壹個，槍枝管制編號0000000000）。


司法院資訊處製作；財團法人民間司法改革基金會備份。
